---
title: "DiCSM project set-up"
author: "Alberto Lázaro-López"
date: "5th December 2019"
output: 
  html_document:
    toc: true
    toc_depth: 3
    number_sections: true
abstract: Disaggregation of Conventional Soil Maps, from now on DiCSM, is a project aiming to develop highly detailed soil maps based on semi-detailed conventional soil map through out the transformation of its compound map units into homogenous ones. 
bibliography: ref/dicsm.bib
---

```{r setup, include=FALSE}
knitr::opts_chunk$set(eval = FALSE)
knitr::opts_chunk$set(connection = "con")

library(tidyverse)
```

Disaggregation of Conventional Soil Maps, en adelante **DiCSM**, tiene como objetivo último desarrollar una cartografía de suelos de alta resolución que aproveche un mapa de suelos convencional semi-detallado ya elaborado, desagregando sus SMU politáxicas en monotáxicas. Se persigue conseguirlo a través de la integración del mapa convencional de suelos con información generada a partir de imágenes de teledetección y el modelo digital del terreno (MDT, en inglés *DEM*) en análisis geoestadísticos. 

# Objetivos 

Este objetivo general será la consecución de diversos objetivos parciales:

1. Fuentes de datos (*sources*)  
  Incluye la selección de las fuentes de datos para los conjuntos de imágenes de teledetección y MDT, su obtención y su procesamiento para ser empleados en los cálculos de variables ambientales o covariables.
  
1. Covariables (*covariates*)  
  Las covariables son variables ambientales ligadas a los factores de desarrollo edáficos derivadas a partir de imágenes de teledetección o MDT. Se recoge la metodología de cálculo de múltiples covariables, su análisis y su selección para su posterior uso en los análisis geoestadísticos.
  
1. División (*division*)
  Engloba los análisis geoestadísticos de enfocados a la *clasificación no supervisada por partición* sobre los datos recopilados, así como su análisis.

1. Desagregación (*disaggregation*)
  Se correlaciona los resultados de la división con perfiles de suelos descritos buscando establecer una relación suelo~paisaje cuyo resultado sería un nuevo mapa de suelos de unidades cartográficas homogéneas o monotáxicas.
  

# Materiales y métodos

Todos estos objetivos se componen de acciones que combinan el uso de motores SIG, como el SGBBDD **PostgreSQL** y su extensión espacial **PostGIS**, los paquetes SIG **QGIS**, **SAGA** y **GRASS**; con el software estadístico **R**.

Por un lado, se empleará una base de datos, *dicsm*, que aglutinará todos los datos de la investigación. 
Su esquema lógico y físico será desarrollado durante la ejecución y quedará recogido en un directorio dedicado, `db`.

> El proceso de creación de la base de datos queda recogida en el documento inicial, `dicsm.sql`, dentro del directorio `db`.

```{r}
# Directory holding files for db structure.
fs::dir_create("db")
```

Los archivos de imágenes espaciales serán registrados en la base de datos, pero permanecerán disponible bajo la estructura de directorios de forma que puedan ser accedidos ágilmente y sin sobrecostes de procesamiento por los paquetes SIG más allá de PostGIS. 
Estos quedarán recogidos en el directorio `data`. 
Inicialmente serán recopilados en el directorio `raw` para su estudio y tratamiento. 
Los pasos intermedios antes de su almacenamiento definitivo quedarán recogidos en el directorio `tmp`.

```{r}
c("raw", "tmp", "data") %>% 
  fs::dir_create()
```

Se considera interesante un desarrollo unificado de los diferentes códigos de tratamiento y análisis con explicaciones y razonamientos, de forma que ambos queden recogidos en un único documento.
Estos documentos deberán ser fácilmente accesibles desde diferentes plataformas así como incorporar y ejecutar códigos de los lenguajes en uso en el proyecto: *R*, *SQL* y *bash*.
Con todo, se opta por el uso de ficheros **RMarkdown** que combinan *Markdown* con trozos de código de dichos lenguajes y que pueden ser ejecutados in situ.
Excepcionalmente, el código de la base de datos será recogido en archivos de formato *SQL* cuando no sea necesaria su explicación y constituyan elementos básicos, ya que facilita su implementación. 

También estará disponible la bibliografía gestionada en Zotero en el directorio `ref` en un archivo de formato BibTex.

```{r}
fs::dir_create("ref")
```

Por último, las funciones de R globales para todo el proyecto serán recopiladas en archivos de extensión **R** en el directorio `src`.

```{r}
fs::dir_create("src")
```

## Configuración del control de versiones

Para finalizar, se configura el archivo de exclusiones del gestor de control de versiones, Git.

```{r}
httr::GET(url = "https://raw.githubusercontent.com/github/gitignore/master/R.gitignore", httr::write_disk(".gitignore", overwrite=TRUE))

gittext <- "
# macOS Finder files
.DS_Store


# DiCSM ####
## Orignal files 
raw/
raw/*

## Definitive fiels
data/*

## Files on processing
tmp/*
_tmp/
gis/

# VSCode #####
.vscode/
"
write(gittext, file = ".gitignore", append = TRUE)
rm(gittext)
```

Y los tipos de archivos bajo el sistema de GIT-LFS.

```{r}
gittext <- "# R data files
*.rds filter=lfs diff=lfs merge=lfs -text

# Large output images files
*.png filter=lfs diff=lfs merge=lfs -text
*.html filter=lfs diff=lfs merge=lfs -text
*.svg filter=lfs diff=lfs merge=lfs -text
*.pdf filter=lfs diff=lfs merge=lfs -text

# QGIS project files
*.qgz filter=lfs diff=lfs merge=lfs -text" 
write(gittext, file = ".gitattributes")
rm(gittext)
```
