---
title: "Disaggregation of polytaxic SMU: Analysis after divison for optimal Minimum Delineation Area and scale"
author: "Alberto Lázaro-López"
date: "10/14/2020"
output:
  html_document:
    toc: yes
    toc_depth: '3'
    df_print: paged
    number_sections: yes
abstract: 
bibliography: ../ref/dicsm.bib
---

```{r core, include=FALSE }
for (.i in paste0("src/", c("dbms", "core"), ".R" ) ) source(.i)

proj <- .proj_key("covar") 
proj <- dir_ls(regexp = proj$key) %>% 
  .proj_subdir() %>% 
  append(proj, .)
```


# Introducción

Las covariables son mediciones derivadas a partir de datos de la superficie de La Tierra que representan parámetros ambientales que abarcan un amplio rango, desde variables morfométricas del relieve hasta índices bioclimáticos.
El cálculo de las covariables específicas de este estudio se hace desde las fuentes de datos procesadas generadas durante la fase de *"sources"*: el MDT y la imagen de teledetección.



# Creación de la estructura de trabajo

Los diferentes resultados de esta última etapa se alojarán en un schema propio en la base de datos.

```{r}
# Create the schema
sql <- path_wd("db") %>% 
  dir_ls(type = "directory", regexp = proj$key) %>% 
  dir_walk(type = "file", fun = function(f) {pg_exec(db = "dicsm", sql = f)})

# Create de rest of elements
sql %>% 
  dir_ls(type = "directory", recurse = TRUE) %>% 
  dir_walk(type = "file", fun = function(f) {pg_exec(db = "dicsm", sql = f)})
```
