---
title: "Raster classification workflow"
author: "Alberto Lázaro-López"
date: "20/07/2019"
output:
  html_document:
    toc: true
    toc_depth: 3
    number_sections: true
abstract: When considering classifing a raster in a tailored way, we need to convert classic classification outputs into a cartographic object. For this purpose, a specific workflow should be followed to accomplish raster requirements. In this document an efficient workflow to address those issues is sought.
bibliography: ../ref/dicsm.bib
---

```{r core, include=FALSE }
for (.i in paste0("src/", c("spatial", "dbms", "core", "raster"), ".R" ) ) source(.i)

proj <- .proj_envi("covar") %>% 
  path_file() %>% 
  .proj_subdir()
```

# Introducción

Una vez se ejecuta el método de clasificación no supervisado, es necesario traspasar las diferentes clases encontrados a los píxeles correspondientes de forma que puedan ser cartografiadas.
Para ello es necesario estudiar la vía de aplicación más adecuada sobre el formato raster, es decir, su conversión a raster y su visualización.


# Análisis preliminar

Esta metodología se prueba sobre un subconjunto de los datos pertenecientes a la SMU que recoja mayor número de perfiles.

```{sql, connection=con, output.var="smu1_sel"}
SELECT smu1_id, count(*)
FROM soil_smu1, pf
WHERE ST_Covers(soil_smu1.geom, pf.geom)
GROUP BY smu1_id
ORDER BY count DESC 
LIMIT 1;
```

Se trata de la SMU **J09C**, que además resulta ser una de las SMU de mayores dimensiones.


## Selección y carga

Se carga el raster correspondiente a la SMU que se quiere clasificar.

```{r}
# Get raster from database
smu1 <- pgiscon("covar_smu1_1", "covar", .where = paste0("smu1_id ~* $$", smu1_sel$smu1_id, "$$" ) ) %>% 
  pgisrast()
```

```{sql, connection=con, output.var="covar"}
SELECT covar_id
FROM covariates_select
WHERE select_id = 1
```

```{r}
# Names of bands
names(smu1) <- covar$covar_id
```


## Clasificación

Se preparan los datos para la clasificación y se ejecuta.

```{r}
# Groups
## SMU ready for processing: without NA and scaled
smu1_proc <- smu1 %>% 
  as.matrix() %>%
  na.omit() %>% 
  scale()
gc()

n <- 1*(10^4)
```


```{r}
## Clustering
class <- cluster::clara(x = smu1_proc, k = 3, metric = "manhattan", stand = FALSE, samples = 1, sampsize = n, keep.data = FALSE, rngR = TRUE, pamLike = TRUE )

class$diss <- NULL
gc()
```


## Traspaso 

El traspaso cuenta con dos fases: una primera donde se transfieren los datos desde la clasificación a un vector de las dimensiones del raster, y una segunda donde se transforma dicha vector al formato raster.

```{r}
# Cluster raster

## Reference column of pixels with data
smu1_ref <- raster(x = smu1, layer = 1) %>% 
  as.data.frame()

## Column with groups
grp <- rep(NA, length(smu1_ref) )
grp[ !is.na(smu1_ref) ] <- class$clustering
```


```{r}
## From column to raster
clt <- raster(smu1)   # create an empty raster with same extent than "image"  
clt <- setValues(clt, value = grp) # fill the empty raster with class results

## Plot the result
plot(clt, col = RColorBrewer::brewer.pal(3, name = "Set3"))
```


# Alternativas

## Traspaso

Otra forma de hacer el traspaso siguiendo la misma lógica, pero utilizando menos recursos y más rápido.


```{r}
vref <- raster(x = smu1, layer = 1)
vref <- Which(!is.na(v_ref)) %>% 
  as.vector()

vref[vref == TRUE] <- class$clustering
vref[vref == 0 ] <- NA

clt <- raster(smu1)  
clt <- setValues(x = clt, value = vref)

plot(clt, col = RColorBrewer::brewer.pal(3, name = "Set3"))
```


## Flujo eficiente

Uno de los elementos que más memoria ocupan es el raster inicial con todas las bandas, que incluyen multitud de pixeles vacíos _NULL_ (PostGIS) ó _NA_ (R).
Una opción a considerar sería crear los elementos intermedios necesarios desde un principio y eliminar lo antes posible este objeto.
Estos elementos corresponderían con: 

* La tabla de datos estandarizados y filtrados previa a la clasificación.  
* El vector lógico con las referencias a los píxeles con datos.  
* El nuevo raster que aloja el resultado de la clasificación.  


```{sql, connection=con, output.var="covar"}
SELECT covar_id
FROM covariates_select
WHERE select_id = 1
```

```{r}
# Get raster from database
smu1 <- pgiscon("covar_smu1_1", "covar", .where = paste0("smu1_id ~* $$", smu1_sel$smu1_id, "$$" ) ) %>% 
  pgisrast()

# Names of bands
names(smu1) <- covar$covar_id
```

```{r}
# SMU1 data filtered and scaled
smu1_proc <- smu1 %>% 
  as.matrix() %>%
  na.omit() %>% 
  scale()

# Vector holding positions of filled pixels
vref <- raster(x = smu1, layer = 1)
vref <- Which(!is.na(vref)) %>% 
  as.vector()

# New raster for groups
clt <- raster(smu1) 

# Cleaning
rm(smu1)
gc()
```



```{r}
## Clustering
class <- cluster::clara(x = smu1_proc, k = 3, metric = "manhattan", stand = FALSE, samples = 1, sampsize = n, keep.data = FALSE, rngR = TRUE, pamLike = TRUE )

class$diss <- NULL
gc()
```



```{r}
# Vector with data
vref[vref == TRUE] <- class$clustering
vref[vref == 0 ] <- NA

# Filling new raster
clt <- setValues(x = clt, value = vref)
```

```{r}
# Plot (optional) to check the results
plot(clt, col = RColorBrewer::brewer.pal(3, name = "Set3"))

# Write to file
writeRaster(clt, path(proj$gis, "rast_class", ext = "tif"),
            format = "GTiff", overwrite = TRUE, progress = "text")
```


Se comprueba que el resultado obtenido es el mismo, utilizando un código más claro, legible y eficiente.
Uno de requisitos que fija este modelo es realizar el cálculo y la creación en una misma secuencia, de forma que de querer paralelizarlo, esta sería la unidad mínima de repetición.



# Funciones

> Las funciones diseñadas están alojadas en la sección de **Raster classification** de las funciones sobre rasters.


# Conclusión

El método reflejado en el apartado **Eficiencia** es el adecuado para la clasificación de un raster cuyo resultado sea un nuevo raster con sus pixeles agrupados.











