---
title: "CLARA divison analysis (I): intra SMU and delineations"
author: "Alberto Lázaro-López"
date: "15/01/2020"
output:
  html_document:
    toc: true
    toc_depth: 3
    number_sections: true
abstract: 
bibliography: ../ref/dicsm.bib
---

```{r core, include=FALSE }
for (.i in paste0("src/", c("spatial", "dbms", "core", "raster"), ".R")) {
  source(.i)
}

proj <- dir_ls(regexp = "division") %>% 
  .proj_subdir()
```


# Introducción

El objetivo último del proyecto es desarrollar una cartografía de suelos de alta resolución aprovechando un mapa de suelos convencional semi-detallado ya elaborado y mediante la desagregación de sus SMU politáxicas en monotáxicas.
Utilizando el concepto del modelo suelo~paisaje, proponemos buscar áreas potencialmente homogéneas que se relacionen posteriormente con clases de suelos mediante métodos de clasificación no supervisados, partiendo de las SMU de un mapa de suelos convencional.

La búsqueda de estás áreas potenciales se ajustaría a los límites de las SMU primarias, buscando el beneficio del trabajo de integración de variables realizado por el cartógrafo y para reducir la variabilidad a organizar. 
Así, se aplicaría el método de clasificación no supervisado **Clara con distancia de Mahalanobis** por cada grupo de delineaciones pertenecientes a una SMU primaria del **mapa de suelos refinado** y sobre el conjunto de covariables que ha sido definido previamente para el proyecto.
La elección de este método de clasificación específico está recogida en detalle en el anexos correspondiente, **clasificación no supervisada por partición**.

El resultado serán polígonos vectoriales que delimitarán las nuevas áreas potencialmente homogéneas asociados a las SMU primarias, pero sin ser asociaciados con las STU. 

En definitiva, se trata de una propuesta metodológica altamente adaptada a cada unidad cartográfica, que recoge los características concretas y busca explotarlas en la clasificación de la variabilidad intrínseca de las SMU.


# Características de las SMU 

```{sql, connection=con, output.var="smu1_set"}
SELECT *
FROM division.smu1_set
LIMIT 10 ;
```

```{r}
soil_smu1 <- st_read(conGIS, 
                     query = "SELECT * FROM csm.soil_smu1")

```






# Número de grupos sugeridos

Se empieza comparando el número creado por los diferentes conjuntos.

```{sql, connection=con, output.var="smu1_nc"}
SELECT subset, smu1_id, max(grp) AS grp
FROM (
  SELECT DISTINCT concat('c', (regexp_match(tableoid::regclass::character varying, '[1-9]'))[1]) AS subset, smu1_id, grp
  FROM division._div_div ) AS res
GROUP BY subset, smu1_id
ORDER BY subset, smu1_id
```

```{r}
smu1_nc <- smu1_nc %>% 
  pivot_wider(names_from = subset, values_from = grp) 

smu1_nc
```

```{r}
smu1_nc %>% 
  summarise(c1 = sum(c1),
            c2 = sum(c2))
```

La principal diferencia de C1 sobre C2 se da en los grupos J09C y J10C, que son las SMU fluivales o de fondo de valle.


# Áreas homogéneas

## Análisis cuantitativo

En primer lugar, se hace un estudio cuantitativo de las nuevas delineaciones:
- ¿En qué número han aumentado las divisiones en cada uno? 
- ¿En qué SMU han cambiado más? ¿Qué característica tienen esas SMU?
Por delineaciones, observar cuáles han sido las que más han sido divididas. ¿Hay algún patrón espacial, por ejemplo, a mayor cota mejor o así, de forma que pueda justificarlo por la elección?

### Divisiones

Aquí se estudia qué ha pasado con el número de delineaciones por cada SMU primaria.

```{sql, connection=con, output.var="smu1_del"}
-- Used as an example of how to transpose a table in a query. R is a better and the standard approach.
WITH div AS (
	SELECT (regexp_match(tableoid::regclass::character varying, '[1-9]'))[1]::integer AS subset, 
			smu1_id, grp, geom
	FROM division._div_div 
), div_sub AS  (
	SELECT subset, smu1_id, count(*)
	FROM div
	GROUP BY subset, smu1_id
	ORDER BY subset, smu1_id
), c1 AS (
	SELECT smu1_id, count AS c1 
	FROM div_sub 
	WHERE subset = 1
), c2 AS (
	SELECT smu1_id, count AS c2 
	FROM div_sub 
	WHERE subset = 2
), csm AS (
	SELECT smu1_id, count(*) AS csm
	FROM soilref JOIN smu USING (smu_id)
	WHERE smu1_id IN (SELECT smu1_id FROM div_sub)
	GROUP BY smu1_id
	ORDER BY smu1_id
)

SELECT *
FROM csm 
JOIN c1 USING (smu1_id)
JOIN c2 USING (smu1_id)
```

El número de delineaciones inicial en las SMU primarias seleccionadas es de 7554 y tras la clasificación aumenta en más de un 3000% para ambos conjuntos de covariables, concretamente 244889 para el C1 y 220671 para el C2, es decir, que C1 tiene un 10% más de delineaciones que C2.

> Sería recomendable realizar este ejercicio después de limpiar las divisiones más pequeñas que sólo se corresponden con uno o dos píxeles y pueden alterar el resultado.

```{r}
smu1_del %>% 
  summarise(csm = sum(csm), 
            c1 = sum(c1),
            c2 = sum(c2)) %>% 
  mutate(csm_c1 = ((c1 - csm) / csm * 100),
         c2_c1 = ((c2 - c1) / c1 * 100)) %>% 
  mutate_if(is.double, round, digits = 2)
```


### Delineaciones

Se desea estudiar la distribución espacial de las nuevas delineaciones, se quiere observar en qué SMU se han generado más y el motivo. También en qué delineaciones se ha aumentado más. 
La hipotésis es que SMU o delineaciones con ciertas características han sido explotadas de forma diferente por cada conjunto.

```{r}
pivot_longer( smu1_del, cols = c(c1, c2), 
              names_to = "covars", 
              values_to = "dels") %>% 
  ggplot(data = .) +
  geom_point(mapping = aes(x = csm, y = dels, shape = covars, colour = covars)) +
  ggrepel::geom_text_repel(mapping = aes(x = csm, y = dels, label = smu1_id))
  #geom_text(mapping = aes(x = csm, y = dels, label = smu1_id))
```

```{r}
( smu1_map <- smu1_del %>% 
  mutate(csm_c1 = ((c1-csm)/csm*100),
         csm_c2 = ((c2-csm)/csm*100),
         c2_c1 = ((c2-c1)/c1*100),
         c1_c2 = ((c1-c2)/c1*100)    ) %>% 
  mutate_if(is.double, round, digits=2 ) )
```


```{r}
smu1_map <- inner_join(soil_smu1, smu1_map, by = "smu1_id")
```

```{r}
tm_shape(smu1_map) +
  tm_fill(col = "csm_c1")
```

```{r}
tm_shape(smu1_map) +
  tm_fill(col = "csm_c2", palette = "Blues") +
  tm_text("smu1_id", size = 0.85, col = "black") 
```


```{r}
tm_shape(smu1_map) +
  tm_fill(col = "c1_c2", palette = RColorBrewer::brewer.pal(9, "Spectral")) +
  tm_text("smu1_id", size = 0.85, col = "black") 
```

Era de esperar que J09C y J10C tuviesen más delineaciones porque se defínian más grupos.
Sin embargo, en J43 y J16 la diferencia era mínima. 

Si se desgrana más esta información y se analiza cómo ha sido la división por delineaciones. 

```{sql connection=con}
CREATE OR REPLACE VIEW division.clara_div AS
SELECT row_number() over() AS sid, 
    (regexp_match(tableoid::regclass::character varying, '[1-9]'))[1]::integer AS subset, 
    smu1_id, grp, geom
FROM division._div_div ;
```


```{sql, connection=con}
BEGIN ;
CREATE MATERIALIZED VIEW division.clara_pt AS
SELECT subset, smu1_id, grp, st_pointonsurface(geom) as pt
FROM division.clara_div ;
--
CREATE INDEX ON clara_pt USING gist (pt) ;
CREATE INDEX ON clara_pt (smu1_id) ;
COMMIT ;
```

```{sql, connection=con}
-- Count of delineations from each collection within every original primary SMU delineation
-- The aim is to check those SMU where more delineations are produced.
CREATE OR REPLACE VIEW division.clara_del AS
WITH del AS (
	SELECT sid, subset, pt.smu1_id, grp, soil.geom AS geom
	FROM soil, clara_pt as pt
	WHERE st_intersects(soil.geom, pt.pt)
)

SELECT DISTINCT row_number() over() as id, sid, subset, smu1_id, geom, count(*) over (partition by sid, subset)
FROM del
ORDER BY sid, subset
```

Mediante la visualización en QGIS de las divisiones creadas por cada delineación, no se encuentra un factor espacial. 
Pero las delineaciones de J16C y J43C que más divisiones tienen son las de fondo de valle. 
Este factor es especialmente llamativo en J16C debido a su amplio rango de distribución altitudinal.

```{sql connection=conGIS}
DROP MATERIALIZED VIEW clara_pt CASCADE ;
```


En general, si es cierto que se percibe que C1 ha sido capaz de generar mayor número de delineaciones.

> De cara a hacer un sieve, decidir el número de pixels mediante un histograma del area de todas las delineaciones y en las 4 donde hay mayor discrepancia, (9, 10, 16, 43).

```{r}
del <- foreach( i = c(1:2), .final = function(l) setNames(l, paste0("c", c(1:2)) ) ) %do% {
  query <- glue_sql("
    SELECT {i} as subset, smu1_id, grp, (ST_Area(geom)) as area
    FROM {`tb`}
    WHERE smu1_id IN (SELECT smu1_id FROM smu1_set)",
    tb = paste("clara", i, "div", sep = "_"), .con = conGIS)
  
  RPostgres::dbGetQuery(conn = conGIS, 
                        statement = query)
}
```

En ambos ocurre, pero es más intenso en C1.
Sin embargo, en un análisis pormenorizado de las delineaciones encontramos que en C1 el peso lo llevan delineaciones de poca superficie. 
Es decir, delineaciones pequeñas aisladas que podríamos asemejar al ruido de las covariables.

```{r}
pic <- del %>%
  map(arrange, area) %>% 
  #map(slice, 1:round(nrow(del$c2)*0.70)) %>% 
  bind_rows(.id = "covars") %>% 
  mutate(covars = toupper(covars)) %>% 
  ggplot() +
  geom_freqpoly(aes(area, stat(count), linetype = covars), binwidth = 25 ) +
  labs(linetype = "Collection", x = "Area", y = "Number of delineations") +
  theme(legend.position = c(0.9, 0.85), 
        plot.margin = margin(t = 5, r = 15, b = 5, l = 10, unit = "pt") ) +
  coord_cartesian(xlim = c(0, 150))

pic
```

```{r}
ggsave(path(proj$img, "del_count", ext = "tiff"), pic )
```


Se encuentra que hay un punto de inflexión (*knee* o *elbow*) entre 75 y 100. 
Considerando que las delineaciones tienen una superficie relacionada con el tamaño de malla, 5 m, ese rango se corresponde con un tamaño de delineación entre 3 y 4. 

Se quiere focalizar sobre las SMU donde C1 supera a C2, con la teoría de observar el mismo patrón.
Ello podría expresar que la superioridad de C1 se debe a delineaciones pequeñas, de poco sentido material y poca utilidad.

```{r}
del %>%
  map(arrange, area) %>% 
  map(filter, smu1_id %in% paste0("J", c(9, 10, 16, 43), "C") ) %>% 
  map(slice, 1:round(nrow(del$c2)*0.10)) %>% 
  bind_rows(.id = "covars") %>% 
  ggplot() +
  geom_freqpoly(aes(area, colour = covars), binwidth = 25 )
```

Efectivamente, C1 tiene una línea de frequencia / histograma mucho más sesgado hacia tamaños pequeños. En este caso el punto de inflexión es entre 50 y 75. 


```{r}
# Standard summary for delineations
#my_quantile <- function(x, probs) {
#  tibble(x = quantile(x, probs), probs = probs)
#}
```

```{r}
( del_map <- del %>% 
  map(summarise, m = mean(area), sd = sd(area), n = n()) %>% 
  map(as_tibble) %>% 
  bind_rows(.id = "cc") )
```

```{r}
del %>% 
  map(filter, area <=75) %>% 
  map(summarise, n = n()) %>% 
  map(as_tibble) %>% 
  bind_rows(.id = "cc") %>% 
  rename(n100 = n) %>% 
  join(del_map, ., by = "cc") %>% 
  mutate(ratio100 = n100/n)
```





## Análisis cualitativo

Y un análisis cualitativo / cuantitativo de los grupos divididos en SMU.
Se analiza la visualización, corroborando lo que se ha observado en el análisis cuantitativo y extendiéndolo.

> Comentar las imágenes. ¿qué es lo que marcan mejor, en qué se diferencian?

- Límites generales
- Zonas claras = Carbonatos
- Arcillas






# Análisis de centroides de divisiones

1. Calcular las áreas de las divisiones con sumatarios mediante la db

```{sql, connection=con, output.var="class_div"}
SELECT subset, smu1_id, grp, sum(st_area(geom)/10^4)::numeric(9,2) as area
FROM clara_div
GROUP BY subset, smu1_id, grp
```

```{r}
# Setting up classification details

div <- list("met" = "clara")

div[["set"]] <- unique(class_div$subset) 

div[["smu1"]] <- unique(class_div$smu1_id)

# Set of stacked covariates 
covars <- DBI::dbGetQuery(con, glue_sql(
  "SELECT select_id, covar_id
  FROM covar_select
  WHERE select_id IN ({div$set*})
  ORDER BY select_id, covar_id ASC", .con = con) )

covars <- split(covars, covars$select_id) %>% 
  map(select, -select_id) %>% 
  map(flatten_chr)


```

```{r}
del_area <- foreach(i = unique(class_div$subset), .final = function(l) setNames(l, as.character(div$set)) ) %do% {
  class_div %>% 
    filter(subset == i) %>% 
    select(-subset)
}
```


2. Explotar los resultados en centroides. 

```{r}
del_div <- foreach(i = div$set, .final = function(l) setNames(l, as.character(div$set))) %do% {
  class <- dir_ls( path(proj$res, paste(div$met, i, sep = "_")) )
  
  res <- foreach(j = class, .final = function(l) setNames(l, div$smu1) ) %do% {
    readRDS(j)$medoids %>%
      as_tibble() %>%
      mutate(grp = row_number()) %>% 
      select(grp, everything())
  }
  
  #res %>% 
  #  bind_rows(.id = "smu1_id")
}
rm(res)

del_div <- del_div %>% 
  map( map, mutate_if, is.numeric, round, digits = 3)
```


5. Devolver valores originales

```{r}
# Get all rasters
rastlist <- foreach(i = div$set, 
                    .final = function(l) setNames(l, as.character(div$set))) %:%
  foreach(j = div$smu1, .final = function(l) setNames(l, div$smu1) ) %do% {
    path("gis", paste("smu1", i, sep = "_"), tolower(j), ext = "tiff") %>% 
      brick()
}

# Get their values and compute mean and sd for every SMU
del_unscale <- foreach(i = names(rastlist), 
                        .final = function(l) setNames(l, names(rastlist))) %:%
  foreach(j = div$smu1, .final = function(l) setNames(l, div$smu1) ) %do% {
    pix <- raster::getValues( rastlist[[i]][[j]] )
    colnames(pix) <- covars[[as.character(i)]]
    pix <- pix[complete.cases(pix), ]

    res <- vector(mode = "list")
    res[["mean"]] <- colMeans(pix) %>% enframe() 
    res[["sd"]] <-  apply(pix, 2, sd)  %>% enframe()

    res <- map(res, pivot_wider, names_from = "name", values_from = "value" ) 
    res
  }
rm(pix, res)
```


```{r}
del_div_unscale <- foreach(i = names(del_unscale), .final = function(l) setNames(l, names(del_unscale) ) ) %:%
  foreach(j = div$smu1, .final = function(l) setNames(l, div$smu1) ) %do% {
    
   mapply(magrittr::multiply_by, del_div[[i]][[j]][, -1], del_unscale[[i]][[j]]$sd) %>% 
      as_tibble() %>% 
      mapply(magrittr::add, ., del_unscale[[i]][[j]]$mean) %>% 
      as_tibble() %>% 
      mutate(grp = row_number() ) %>% 
      select(grp, everything())
}

del_div_unscale <- del_div_unscale %>% 
  map( map, mutate_if, is.numeric, round, digits = 5)
```


3. JOIN 

```{r}
del <- vector(mode = "list")
del[["med"]] <- del_div %>% 
  map(bind_rows, .id = "smu1_id") %>% 
  map2(del_area, ., inner_join, by = c("smu1_id", "grp"))

del[["unscale"]] <- del_div_unscale %>% 
  map(bind_rows, .id = "smu1_id") %>% 
  map2(del_area, ., inner_join, by = c("smu1_id", "grp"))
```


4. Pack table

> Vicente (31/01/2020): En concreto ¿una tabla? (o lo que sea) con las unidades disgregadas de cada SMU, su superficie y su descripción en términos de la covariables y su significado físico-ambiental, y si puedes, con “ligeras” alusiones a las STU.

```{r}
tp <- names(del)
del <- flatten(del)
names(del) <- paste(rep(tp, each = 2), names(del), sep = "_")
rm(tp)

openxlsx::write.xlsx(del, 
                     file = path("tmp", paste(div$met, "del", sep = "_"), ext = "xlsx") )
```



# Consideraciones previas

Detección de zonas carbonatadas (C1 Blue over red c2 )
-1.51409,41.77012,623503.387,4625320.596

-1.49618,41.75170,625027.751,4623301.571


Detección de variaciones en llanura de inundación (C2 over C1)
-1.46206,41.85042,627668.285,4634311.725


Grupos de C2 se integran en C1
-1.45400,41.76758,628502.675,4625126.569



```{r}
# Region generation
for (i in c(1:2)) {
  glue('pgsql2shp -f {file} {pgsql} {query} ',
     file = path_wd("gis", paste("clara", i, sep = "_"), ext = "shp"),
     pgsql = glue("-h localhost -u {keyring::key_list(\"psql-su\")[1,2]} -P {keyring::key_get(\"psql-su\")} dicsm"),
     query = double_quote(paste("SELECT *, concat_ws('_', smu1_id, grp) as id FROM division.clara", i, sep = "_")),
     ) %>% system()
}

```
