---
title: "Remote Sensing imagery for DiCSM"
author: "Alberto Lázaro-López"
date: "7th May 2019"
output: 
  html_document:
    toc: true
    toc_depth: 3
    number_sections: true
abstract: Remote sensing (RS) images are the other key data source for covariates calculation in Digital Soil Mapping (DSM), covering a wide range of the electromagnetic spectrum which can be related to vegetation and organisms, or lithology and climate too. This document collect the methodology for selection, procesing and loading several RS images. 
bibliography: ../ref/dicsm.bib
---

```{r core, include=FALSE }
for (.i in paste0("src/", c("spatial", "dbms", "core", "raster", "vector"), ".R" ) ) source(.i)

proj <- dir_ls(regexp = "sources") %>% 
  .proj_subdir()
```

# Resoluciones

Las principales covariables utilizadas en DSM, identificadas durante la revisión bibliográfia, son geomorfológicas e hidrológicas derivadas desde un MDT.
Esto encuentra justificación en que tanto la geología como la geomorfología son factores claves en la formación y distribución de los suelos, que a su vez están interrelacionados con la vegetación que en sostienen y que determinan el micro-clima en el que se desarrollan. 
Por este motivo, las características de las imágenes de teledetección estarán subrrogadas de las del MDT utilizado para el estudio.

## Resolución espacial

En concreto, la dependencia desde el MDT viene dada por su resolución espacial o **tamaño de malla, que ha sido determinado en 5 m**.

## Resolución espectral 

La resolución espectral vienen determinadas por las características o los factores ambientales con interés en expresar: índices vegetales, bioclimáticos y geológicos, que requieren fundamentalmente de información en las zonas del **espectro visible y del infrarrojo cercano y medio** [@Boettinger2010DigitalSoilMapping].

> ¿Cuáles son las potenciales regiones espectrales de interés y por qué?

## Resolución temporal

El interés sobre la componente temporal en estudios de DSM no recae tanto en la periodicidad de medición como en el momento del año en que se realiza. 
Esto es consecuencia de que, para una misma zona, se podrán obtener valores muy diferentes de índices vegetales y de cobertura derivados de las imágenes de teledetección en función del ciclo vegetativo de las plantas. Este hecho es mucho más acentuado en el caso de las zonas agrícolas.

Considerando que la región de estudio es eminentemente agrícola y dedicada al cultivo de la vid, se restringe el marco temporal a **imágenes obtenidas entre diciembre y abril**, durante la parada vegetativa en los viñedos de estas latitudes.



# Fuentes

Existen centros distribuidores de imágenes de teledetección públicos a diferentes niveles administrativos. Sin embargo, actualmente el principal centro distribuidor y productor de imágenes de teledetección es la Agencia Espacial Europea (ESA), relevante incluso a nivel mundial. 
Desde la ESA se pone a disposición de diversos perfiles de usuarios una enorme cantidad de información clasificada en paquetes según la resolución espacial y espectral a través de los portales [Open Access Hub][oah] y [PANDA][panda].

[oah]: <https://scihub.copernicus.eu>
  "Copernicus Open Access Hub"
[panda]: <https://panda.copernicus.eu/web/cds-catalogue>
  "Copernicus Space Component Data Access PANDA (Planetary Data Access)"

## Búsqueda

Mediante las herramientas de búsquedas que facilitan dichos portales se filtran las imágenes disponibles por las resoluciones espaciales, espectrales y temporales descritas. Los resultados devueltos señalan **no existe un conjunto que cumpla con todos los requisitos para los años recientes**.

De entre los parámetros fijados se decide relajar la exigencia de la resolución espacial en favor de mantener la temporal y espectral, en la medida en que existe margen dentro de la escala objetivo y que los otros parámetros son requisitos específicos para las covariables a calcular.
Se ejecuta una búsqueda bajo estos nuevos parámetros, con una cobertura libre de nubes superior al 0.95 y considerando la región de trabajo definida durante el preprocesado del MDT que arroja un cojunto de imágenes que cumplen los nuevos requisitos procedentes del satélite **Sentinel-2A**.

Las características de los sensores que transporta el satélite Sentinel-2A son:

| Sensor | Región <br> espectral | Longitud de <br> onda (nm) | Resolución <br> espacial (m) |
|:------:|:---------------------:|:--------------------------:|:------------------------:|
| B2 | Azul | 490 | 10 |
| B3 | Verde | 560 | 10 |
| B4 | Rojo | 665 | 10 |
| B8 | Infrarrojo cercano | 842 | 10 | 
|  |   |   | 
| B5 | Rojo | 705 | 20 |
| B6 | Ultrarrojo | 740 | 20 |
| B7 | Rojo lejano | 783 | 20 |
| B8a | Infrarrojo cercano | 865 | 20 |
| B11 | Infrarrojo onda corta | 1610 | 20 |
| B12 | Infrarrojo onda corta lejano | 2190 | 20 |
|  |   |   | 
| B1 | Azul <br> (Correción atmosférica) | 443 | 60 |
| B9 | Vapor de agua | 940 | 60 |
| B10 | Cirrus | 1375 | 60 |
  : Metadatos de las sensores y bandas del satélite Sentinel-2A.

Las imágenes corresponden a vuelos en febrero de 2016, enero y marzo de 2017, enero y febrero de 2018 y febrero de 2019. 

## Distribución y preprocesado en origen

La ESA realiza distribuye las imágenes con diferentes niveles de preprocesado que van desde los valores digitales obtenidos directamente (*Level 0*), pasando por valores de reflectancia corregidos radiométrica y geométricamente (*Level 1C*), a valores de reflectancia en la zona baja de la atmósfera con correcciones según atmósfera, nubosidad y geomorfología (*Level 2A*). 
Este último nivel es el que se considera listo para su uso directo en análisis.

No todas las imágenes están disponibles para su descarga en el nivel de preprocesado 2A, por lo que la ESA pone a disposición la herramienta [*Sen2Cor*][sen2cor] que permite la transformación desde el nivel 1C hasta el 2A en el ordenador local.
Además, permite ligarlo como plugin al paquete SNAP que cuenta con una interfaz de usuario para el trabajo con las imágenes de la constelación Sentinel.

[sen2cor]: <http://step.esa.int/main/third-party-plugins-2/sen2cor/>

De entre los resultados filtrados obtenidos, las imágenes de febrero de 2019 son las únicos disponibles en nivel 2A para su descarga directa, mientras que el resto se encuentra en el nivel 1C. 
Debido al tiempo disponible en el proyecto, se opta por analizar las imágenes de nivel 2A, es decir, **las imágenes de febrero de 2019**, y se pospone el aprendizaje de la plataforma SNAP y el programa Sen2Cor para el futuro, lo que permitiría utilizar cualquier imagen.

## Descarga

Finalmente las imágenes son descargadas desde el portal [Open Access Hub][oah] mediante un contenedor de enlaces que se procesan en JDownloader.

```{r}
rs <- path("raw", "rs", "Sentinel_2") %>% # Directory for images
  dir_ls(regexp = 'file', invert = TRUE) %>% # Collecting all images
  enframe(name = NULL) %>%
  transmute( image = as.character(path_ext_remove(path_file(value)) ), 
             source = value) %>%
  mutate( date = lubridate::ymd (str_extract(image, '[0-9]{8}')) )

saveRDS(rs, file = path(proj$res, "rs", ext = "rds"))
```

```{r, eval=TRUE}
readRDS(file = path(proj$res, "rs", ext = "rds")) %>%
  select(image, date) %>%
  knitr::kable(caption = "Imágenes Sentinel-2A seleccionadas para su consideración.",
               col.names = c("Imágenes", "Fecha de vuelo"), align = c("lc"))
```


# Selección de imágenes

## Nubosidad 

Una vez extraidas las imágenes manualmente, se cargan en QGIS para su análisis visual, específicamente la situación de la región de trabajo.
A pesar de los límites impuestos a la presencia de nubosidad durante el filtrado, se encuentra que la imágen de la segunda quincena de febrero presenta nubosidad dentro de ella, por lo que se descarta.

## Selección definitiva

La imagen que se utilizará para el proyecto será la del día **8 de febrero de 2019**.

```{r}
# Removing images that won't be used
rs %>%
  filter( ! lubridate::day(rs$date) == 08 ) %>% 
  select(source) %>% 
  flatten_chr() %>%
  file_delete()

# And filter to get the selected one
rs <- rs %>%
  filter( lubridate::day(rs$date) == 08 )
```



# Preprocesado

```{r, warning=FALSE}
# Unzip the image
unzip(zipfile = rs$source, exdir = path_wd("gis", "rs", "raw") )

# Collect path to each band band within the image directory
band <- path("gis", "rs", "raw") %>%
  dir_ls(type = "file", regexp = ".jp2$", recurse = TRUE) %>% 
  enframe(name = NULL) %>% 
  transmute(res = str_replace_all( str_match( path_ext_remove(value), '_[0-9]{2}m$'), c("_" = "", "m" = "") ) ,
            band_name = str_replace_all( str_match( path_file(value), '_(B[0-9]{2}|[A-Z]{3})_')[,2], "_", "" ),
            band = as.integer(str_sub(band_name, start = -2)),
            file = value) %>% 
  mutate(res = as.integer(res)) %>% 
  filter( ! is.na(band_name) ) # Remove no band rasters {2}

# Select highest resolution raster for every band
band <- band %>%
  group_by(band_name) %>%
  top_n(1, desc(res)) %>%
  ungroup() %>% 
  select(band_name, band, res, file)

# Saving TCI color
tci <- band %>% 
  filter(band_name == "TCI")

# Keep numbered bands
band <- band %>% 
  filter( ! is.na(band) ) 
```

```{r, warning=FALSE}
# Convert every selected raster band to SAGA format for processing
#' Path to future band files
band <- band %>%
  mutate( tmp = path("gis", "rs", "tmp", band_name))

#' Create a subfolder in temporal gis directory
dir_create( unique(path_dir(band$tmp)) )
```

```{r}
# Convertion
saga <- foreach(b = seq_along(band$band)) %dopar% {
  if ( file_exists(path_wd(band$tmp[[b]], ext = "sgrd")) == FALSE ) {
    glue('gdal_translate -of SAGA -a_srs EPSG:25830 "{band$file[[b]]}" {path_wd(band$tmp[[b]], ext = "sdat")}' ) %>%
        system()
  }
}
```

## Mosaico por imágenes tomadas en momentos diferentes

Durante la selección de las imágenes de teledetección, puede ocurrir que para región de interés la cobertura esté compuesta por imágenes tomadas en vuelos diferentes, aunque próximos en el tiempo entre sí, y sea necesario su unión.

Este proceso puede ser realizado de forma directa, donde el pixel resultante sea uno de los presentes en las imágenes originales o derivado de un cálculo entre ellos, como la media. 
Sin embargo, estos métodos producen el efecto de crear límites nítidos y marcados.

Otra opción es la corrección relativa de las imágenes, que usa el área de superposición para ajustar la escala radiométrica de las bandas, y que cuenta con diferentes aproximaciones [@Young2017SurvivalGuideLandsat]. 
Una, basada en el cruce de los histogramas (*histogram matching*), que se emplea fundamentalmente para correciones entre imágenes tomadas el mismo día en las que existe una baja variación; y otro, que emplea el contraste con zonas de no variación dentro de la superposición, como *pseudo invariant features* (PIF, generalmente uno o varios píxeles) o *pseudo invariant targets* (PIT, un único pixel).

De entre ellos, se optaría por el método PIF (*Pseudo-Invariant Features based Image Matching*), disponible a través del paquete SAGA. 
Sin embargo, en este caso concreto la región de trabajo seleccionada no presenta dicho problema, ya que queda recogida en una única imágen de un vuelo, por lo que no es necesario su aplicación.


## Reducción del área de procesamiento

Del total de la imagen sólo es de interés la región de trabajo, que representa una porción reducida de la misma. 
Por ello, se reduce el preprocesado al área de la región de trabajo definida durante el procesamiento del MDT mediante la herramienta [**Clip**][clip] de *SAGA*, buscando igualmente reducir los tiempos de ejecución de los geoprocesos. 

[clip]: <http://www.saga-gis.org/saga_tool_doc/7.4.0/shapes_grid_7.html>

```{r, warning=FALSE}
# Path to future reduced rast files
band <- band %>%
  mutate( mask = path("gis", "rs", "mask", band_name) )

# Create a subfolder in temporal gis directory
dir_create( unique(path_dir(band$mask)) )
```

```{r}
# Getting the mask of the project region of interest
glue('pgsql2shp -f {path_wd("gis", "rs", "mask", ext = "shp")} {pgsql} ',
     double_quote('SELECT ROW_NUMBER() OVER () AS sid, geom AS geom FROM mask'),
     pgsql = glue("-h localhost -u {keyring::key_list(\"psql-su\")[1,2]} -P {keyring::key_get(\"psql-su\")} dicsm")) %>% system()
```

```{r}
# Clipping bands with the mask
saga <- foreach(b = seq_along(band$band)) %dopar% {
  if ( file_exists(path_wd(band$mask[[b]], ext = "sgrd")) == FALSE ) {
      rsaga.geoprocessor(lib = "shapes_grid", module = 7, # Clip Grid with Polygon
                   param = list(INPUT = path_wd(band$tmp[[b]], ext = "sdat"), 
                                POLYGONS = path_wd("gis", "rs", "mask", ext = "shp"),
                                OUTPUT = path_wd(band$mask[[b]], ext = "sdat"), 
                                EXTENT = "3" ), # Polygon extent
                   env = env)
    }
}
```


## Sharpening

La disponibilidad de imágenes de teledetección es limitada y con características fijadas que no son ajustables, dónde los dispositivos de captación establecen límites en el equilibrio entre las resoluciones espaciales y espectrales alcanzables. 
A su vez, suele existir el interés de alcanzar la mayor definición espacial posible que permita nuevos usos o lograr soluciones no disponibles previamente.

Para ello, se han desarrollado técnicas de aguzado o acentuado de una imágen, en lo que se conoce como *sharpening*, que incrementan la resolución espacial de un conjunto de bandas preservando sus característicasm, para lo que se apoyan en otra banda con la resolución espacial objetivo. 
Habitualmente esta banda es la pancromática, por lo que también es denominado *pan-sharpening*. 

De forma general, se aplica a grupos de 3 bandas, donde una cuarta es la mayor resolución espacial. 
De entre los diversos métodos de *sharpening*, se ha identificado como el método basado en PC obtiene las bandas de mejor calidad, por lo se selecciona para su uso.
Su aplicación será a través de la herramienta [**PC based Image Sharpening**][sharp] de *SAGA*.

[sharp]: <http://www.saga-gis.org/saga_tool_doc/7.4.0/imagery_tools_7.html>

### Sharpening PC

Dentro de las bandas de interés, se busca aumentar la resolución espacial de las 6, 11 y 12 para equipararlas al resto. 
En los satélites de Sentienl-2A no se genera una banda pancromática y, como alternativa, se elige utilizar una de las bandas de alta resolución, la roja (4).

```{r, warning=FALSE}
# Path to future reduced rast files
band <- band %>%
  mutate( sharp = path("gis", "rs", "sharp", band_name) )

# Create a subfolder in temporal gis directory
dir_create( unique(path_dir(band$sharp)) )
```

```{r}
saga_grid <- band %>%
  filter(band %in% c(6,11,12)) %>% 
  select(mask) %>% 
  flatten_chr() %>%
  path_wd(ext = "sdat") %>% 
  paste0(collapse = ";")

saga_out <- band %>%
  filter(band %in% c(6,11,12)) %>%
  select(sharp) %>%
  flatten_chr() %>%
  path_wd(ext = "sdat") %>% 
  paste0(collapse = ";")

# PC sharpening 
#' Run-time: ~ 30s
rsaga.geoprocessor(lib = "imagery_tools", module = 6, # Principle Components Based Image Sharpening
                   param = list(GRIDS = saga_grid,
                                PAN = path_wd(filter(band, band == 4)$mask, ext = "sdat"),
                                SHARPEN = saga_out),
                   env = env )

```

Finalmente, el resultado obtenido no ha sido el esperado y no es óptimo. 
Las escalas de las nuevas bandas se desvirtúan respecto a las originales, lo que hace imposible el uso combinado con las bandas originales de alta resolución.
Una posible solución podría ser el re-escalado de todas las bandas a un rango común, pero no se tiene referencia de metodologías contrastadas que pudieran servir de referencia.

Por ello, se desestima el empleo de esta técnica en favor de las de *resampling*, que será aplicada mediante la herramienta [**Resampling**][resampling] de *SAGA*.

[resampling]: <http://www.saga-gis.org/saga_tool_doc/7.4.0/grid_tools_0.html>

## Resampling

En contraste con las técnicas de *sharpening*, las de *resampling* no perfilan la imagen ni aumentan su resolución espacial de la banda, sino que modifican su malla y la equiparan a las de las bandas objetivo; para nuestro caso, las de alta resolución.
El objetivo es que los raster de teledetección y el MDT compartan una malla común y que las covariables que se deriven desde ellos puedan ser utilizadas como bandas de una misma imagen.

```{r, warning=FALSE}
# Path to future reduced rast files
band <- band %>%
  select(-sharp) %>% 
  mutate( resampling = path("gis", "rs", "resampling", band_name) )

# Create a subfolder in temporal gis directory
dir_create( unique(path_dir(band$resampling)) )
```

```{r}
# Run-time: 
saga <- foreach(b = seq_along(band$band)) %dopar% {
  if ( file_exists(path_wd(band$resampling[[b]], ext = "sgrd")) == FALSE ) {
    rsaga.geoprocessor(lib = "grid_tools", module = 0, # Tool Resampling
                       param = list(INPUT = path_wd(band$mask[[b]], ext = "sdat"), 
                                    OUTPUT = path_wd(band$resampling[[b]], ext = "sdat"), 
                                    TARGET_TEMPLATE = path_wd("data", "sources", "dem", ext = "sdat"),
                                    TARGET_DEFINITION = 1,
                                    KEEP_TYPE = TRUE,
                                    SCALE_UP = 3 ),
                       env = env)
    }
}
```


## Ajuste del tipo de pixel y valor *NODATA*

Se observa que el tipo de pixel final en los rasters obtenido durante el preprocesamiento (*16 Bit Unsigned Integer*) no es el óptimo para su uso combinado con el tipo de pixel del MDT, que incluye valores decimales y un valor *NODATA* negativo.  

```{r}
GDALinfo(fname = path_wd(band$resampling[1], ext = "sdat") )
```

Con el objetivo de harmonizar las características de los rasters usados como fuentes de datos, se busca equiparar los valores *NODATA* en un valor negativo, como el MDT.

Se opta por modificar el tipo de pixel de los rasters de imágenes de teledetección a **16BSI** (*16 Bit Signed Integer*), que acepta valores negativos y, a la vez, mantiene un tamaño de los rasters mínimo para el tipo de información que recogen, es decir, valores enteros positivos.
Para ello se usa la [herramienta específica][storage] de *SAGA*, 

[storage]: <http://www.saga-gis.org/saga_tool_doc/7.4.0/grid_tools_11.html>

```{r, warning=FALSE}
# Path to future reduced rast files
band <- band %>%
  mutate( pix = path("gis", "rs", "pix", band_name) )

# Create a subfolder in temporal gis directory
dir_create( unique(path_dir(band$pix)) )
```

```{r}
saga <- foreach(b = seq_along(band$band)) %dopar% {
  if ( file_exists(path_wd(band$pix[[b]], ext = "sgrd")) == FALSE ) {
    rsaga.geoprocessor(lib = "grid_tools", module = 11, # Change Data Storage
                       param = list(INPUT = path_wd(band$resampling[[b]], ext = "sdat"), 
                                    OUTPUT = path_wd(band$pix[[b]], ext = "sdat"), 
                                    TYPE = 4 ), # signed 2 byte integer ~ 16BSI
                       env = env)
    }
}
```

Se comprueba el efecto de dicho cambio.

```{r}
GDALinfo(fname = path_wd(band$pix[1], ext = "sdat") )
```


# Imagen y bandas definitivas

Inicialmente, se había considerado incluir todas las bandas de la imagen, ya que las excluídas suponían un incremento muy pequeño de memoria. 
Sin embargo, tras el procesado y, especialmente ,al equiparar la resolución, lo han hecho también sus tamaños, dando lugar a archivos mucho más pesados y que potencialmente no serían utilizados.
Por eso, se descartan aquellas bandas cuya resolución original era *60m* y la banda *5*, ya que expresa el mismo concepto que la banda *4*, el rango del *rojo*, a menor resolución.

```{r}
band <- band %>%
  filter(! res == 60) %>%
  filter(! band == 5 )
```


# Registro en la base de datos

Finalmente, con el procesado completado, se registran las bandas en la base de datos para que sean utilizadas como imagen de teledetección durante el resto del estudio.


## Introducción de los metadatos

Para realizar el registro de los diferentes rasters es necesario primero describir los atributos de la fuente de los datos, así como de las bandas.
De esta manera se generan automáticamente las tablas que acogerán los rasters gracias al sistema desarrollado en la base de datos.

```{sql, connection=con}
INSERT INTO sources.src (src_id, descr, spectrum, author, date, proc)
VALUES ('rs', 'Remote Sensing image (RS) / S2A_MSIL2A_20190208T110221_N0211_R094_T30TXM_20190214T163527', 'Multispectral', 'ESA', make_date(2019, 2, 8), 'Resampled') ;
```

```{sql, connection=con}
INSERT INTO sources.src_band (src_id, band_id, descr, wave, unit)
VALUES  ('rs', 2, 'Blue', 490, 'nm' ),
        ('rs', 3, 'Green', 560, 'nm' ),
        ('rs', 4, 'Red', 665, 'nm' ),
        ('rs', 6, 'Ultrared', 740, 'nm' ),
        ('rs', 7, 'Far Red', 783, 'nm' ),
        ('rs', 8, 'NIR', 842, 'nm' ),
        ('rs', 11,'SWIR', 1610, 'nm' ),
        ('rs', 12,'Far SWIR', 2190, 'nm' )
```

## Registro del MDT

Por último, se registra el modelo procesado a la base de datos y supone almacenar el archivo origen en el directorio del proyecto designado para los datos raster, `data`.

```{r}
# Select definitive files 
rs_proc <- foreach(i = band$pix) %do% {
  dir_ls(path = path_dir(i), regexp = path_file(i) )
}

rs_proc <- rs_proc %>% 
  flatten_chr()

# Rename them to lower case following database convention
rs_final <- path_file(rs_proc) %>% 
  tolower() %>% 
  str_replace_all(pattern = c("b" = "rs_", "0" = "") ) %>% 
  paste0("data/sources/", .)

# Move them to _data_ directory
file_move(rs_proc, rs_final)
```


```{r, eval=FALSE}
band <- band %>% 
  mutate(final = path("data", "sources", paste0("rs_", band)))

pgis <- foreach(b = seq_along(band$band)) %do% {
  glue('raster2pgsql -a -C -r -s 25830 -t 100x100 -P -R -I -Y ', 
       ' {path_wd(band$final[[b]], ext = "sdat")}', 
       ' sources.{paste0("rs_", band$band[[b]])}', 
       ' | psql -h localhost -U {keyring::key_list("psql-su")[1,2]} -d dicsm') %>% 
    system()
}

rm(pgis)
```



## Overview

```{sql, connection=con, output.var="rast"}
SELECT relname::varchar AS band, obj_description(oid) AS descr
  		FROM pg_class
WHERE relname::varchar ~ 'rs' AND obj_description(oid) is not null
ORDER BY band ASC
```

```{r}
# Create tables to hold covariates rasters
psql <- foreach(tb = seq_along(rast$band), .final = function(tb) setNames(tb, as.character(rast$band)) ) %do% {
  DBI::dbWithTransaction(con, {
    DBI::dbExecute(con, glue_sql("SELECT ST_CreateOverview({paste0('sources.', rast$band[[tb]])}::regclass, 'rast'::name, 5, 'CubicSpline') ;", .con = con) )
    DBI::dbExecute(con, glue_sql("CREATE INDEX ON sources.{`paste0('o_5_', rast$band[[tb]])`} USING gist (ST_ConvexHull (rast)) ;", .con = con) )
    DBI::dbExecute(con, glue_sql("COMMENT ON TABLE sources.{`paste0('o_5_', rast$band[[tb]])`} IS {paste0('Overview of ', rast$descr[[tb]])} ;", .con = con) )
    }
  )
}
```

## Revisión final

Finalmente, se consultan todas las bandas registradas en la base de datos con su descripción a modo de revisión final. 

```{sql, connection=con}
SELECT src_id AS "Fuente", band_id AS "Nº de banda", concat(descr, ' (', NULLIF(wave, 0) || ' ', unit, ')') AS "Descripción"
FROM sources.src_band
WHERE src_id ~ 'rs'
```



# Limpieza

Tras el almacenamiento de las bandas procesadas en el directorio definitivo y su registro en la base de datos, se eliminan todos los archivos intermedios generados durante el tratamiento.

```{r}
# Temporary directory in _gis_
dir_delete(path_wd("gis", "rs"))
```




# Bibliografía

::: {#refs}
:::
