---
title: 'Soil~landscape correlation of new SMU divisions'
author: "Alberto Lázaro-López"
date: "26th October 2020"
output:
  html_document:
    df_print: kable
    toc: yes
    toc_depth: 3
    number_sections: true
bibliography: ../ref/dicsm.bib
abstract: New delineations from division designate potential homogeneous zone which need to be named according to STU and relate between them. This step is known as soil~landscape correlation. In this case, it considers profiles sites collected as a ground truth to establish these relations. A high correlation rate would mean that new zones collect similar soils, which would also imply a validation for the disaggregation process itself.
---

```{r core, include=FALSE }
for (.i in paste0("src/", c("dbms", "core", "raster"), ".R")) {
  source(.i)
}
knitr::opts_chunk$set(eval = TRUE)

proj <- .proj_key("disagg") 
proj <- dir_ls(regexp = proj$key) %>% 
  .proj_subdir() %>% 
  append(proj, .)
```


# Introduction

El proceso de correlación entre los grupos delimitados durante la división de las SMU y las STU recogidas en la leyenda del mapa original buscar establecer el contenido categórico de las primeras en función de las segundas.
La propuesta metodológica que se expone considera las distancias en el espacio de las covariables entre los medoides de los grupos y los perfiles de suelos asociados a STU, de forma que aquellos más próximos a los medoides sirvan para definirlos.
Se trata de un paso crítico en la producción del mapa disgregado y que da lugar a una primera versión de este, a falta del refinamiento definitivo. 



# Datos

La correlación establece sus relaciones en base a la información de los medoides y los perfiles en el espacio de las covariables y necesita de esta información.
A su vez, requiere la información taxonómica asociada a los perfiles que actúe de unión entre centroides y STU. 
Además, se recopilan los porcentajes que representan los grupos en cada SMU, así como la información de la leyenda del mapa referente a las STU, con el objetivo de utilizarlos en un contraste detallado. 

Se continúa trabajando sobre el conjunto de delineaciones derivadas de la colección 2 con CLARA.

```{r}
div <- list("met" = "clara",
            "sel" = 1
            )
```


## Covariables de medoides y perfiles

Valores de las covariables en las localizaciones de los medoides y los perfiles.
No se encuentran escaladas, pero todos ellos toman el mismo sistema de referencia, lo que permite su comparación.

> En lugar de intersección con un único pixel, hacerla con un 3x3 basado en st_buffer + st_envelope sobre los puntos.
Pasarlos a una tabla con índices para cruzarlo con los rásters.
Se basaría en un st_intersection + st_dumpvalues para cada polígono
Se debe mantener el schema generado durante la división con las covar_smu1.

```{r, eval=FALSE}
medoids <- paste(div$met, div$sel, "ctd", sep = "_")

glue_sql("
CREATE MATERIALIZED VIEW disagg.pt_covars AS
-- Observations from soil profiles and medoids
WITH pt AS (
  SELECT pf_id::varchar as pid, geom 
  FROM csm.pf
  UNION ALL
  SELECT concat(lower(smu1_id), grp::varchar) as pid, geom
  FROM division.{`medoids`}
-- Rasters of the covariates collection
), collection AS (
  SELECT row_number() over() as rid, st_addband(NULL, array_agg(rast)) AS rast
  FROM (SELECT cvb.tableoid::regclass::character varying::text AS covar_id, ST_UpperLeftX(rast) AS upx,
  			  ST_UpperLeftY(rast) AS upy, rast
    	  FROM  covars._covar_rast AS cvb, pt
    	  WHERE st_intersects(cvb.rast, pt.geom)
    	  ORDER BY upx, upy, covar_id ASC ) AS cv -- ORDER BY to make sure alphabetically bands order
  WHERE covar_id IN (SELECT covar_id FROM covar_select WHERE select_id = {div$sel} )
  GROUP BY upx, upy 
-- Number of band of the collection
), covars AS (
  SELECT covar_id, dense_rank() over (ORDER BY covar_id) AS band
  FROM covars.covar_select
  WHERE select_id = {div$sel}
-- Values 
), vals AS (
  SELECT pid, b AS band, ST_Value(col.rast, b, pt.geom) as val
  FROM collection AS col, pt, generate_series(1, (SELECT max(band)::integer FROM covars)) as b
  WHERE ST_Intersects (col.rast, pt.geom) 
  ORDER BY pid ASC, b ASC 
)
-- Values with covariates names
SELECT pid, covar_id, val
FROM vals JOIN covars USING (band) ; ", .con = con) %>% dbExecute(conn = con)
```

```{r}
obs <- vector("list")
obs[["ctd"]] <- glue_sql("
SELECT *
FROM disagg.pt_covars
WHERE pid ~* '^j' ;", .con = con) %>% dbGetQuery(conn = con)

obs[["pf"]] <- glue_sql("
SELECT *
FROM disagg.pt_covars
WHERE pid !~* '^j' --'^[0-9]' ;", .con = con) %>% dbGetQuery(conn = con)

obs <- obs %>% 
  map(pivot_wider, names_from = covar_id, values_from = val) 
```



## Clasificación taxonómica de perfiles

Datos de la clasificación taxonómica de los perfiles.

```{r}
pf_stu <- glue_sql("
SELECT pf_id, stu_id
FROM csm.pf ;", .con = con) %>% dbGetQuery(conn = con)
```



## Superficie de los grupos

Datos relativos a la superficie de los nuevos grupos según son generados en la división. 

```{r, eval=FALSE}
glue_sql("
CREATE OR REPLACE VIEW disagg.div_raw AS
SELECT sid, geom, smu1_id, grp
FROM division.{`tb`}",
  tb = paste(div$met, div$sel, "div", sep = "_"), .con = con) %>% dbExecute(conn = con)

glue_sql("
COMMENT ON VIEW disagg.div_raw IS 'Raw output from the selected division method (CLARA)' ;", 
  .con = con) %>% dbExecute(conn = con)
```

```{sql connection=con_odbc, eval=FALSE}
BEGIN ; 
CREATE OR REPLACE VIEW disagg.grp_raw AS
WITH grp AS (
	SELECT smu1_id, grp, sum(ST_Area(geom)) as area
	FROM disagg.div_raw
	GROUP BY smu1_id, grp
), grp_smu1 AS (
	SELECT  *, sum(area) OVER (PARTITION BY smu1_id) as area_smu1
	FROM grp
)
SELECT  smu1_id, grp, area, round((area/area_smu1*100)) AS pc --, 
        --dense_rank() OVER (PARTITION BY smu1_id ORDER BY area DESC NULLS LAST) AS rank
FROM grp_smu1 ;
--
COMMENT ON VIEW disagg.grp_raw IS 'Area stats for raw grops of division' ;
COMMIT ;
```

```{r}
grp_raw <- glue_sql("
SELECT *
FROM disagg.grp_raw ;", .con = con) %>% dbGetQuery(conn = con) %>% 
  mutate(smu1_id = tolower(smu1_id),
         grp = as.character(grp))
```



## Leyenda del mapa

Datos de la leyenda del mapa.

```{sql connection=con_odbc, eval=FALSE}
BEGIN ; 
CREATE OR REPLACE VIEW csm.stu_rank AS
SELECT  smu1_id, stu_id, stupc,
        rank, 
        CASE
          WHEN (r.stupc IS NULL) THEN (0)::bigint
          ELSE r.rank
        END AS tp
FROM (  SELECT smu1_id, stu_id, stupc,
        dense_rank() OVER (PARTITION BY smu1_id ORDER BY stupc DESC NULLS LAST) AS rank
        FROM csm.smu1_stu JOIN csm.stu USING (stu_id) ) r ;
--
COMMENT ON VIEW csm.stu_rank IS 'Rank and type of STU within primary SMU' ;
COMMIT ;
```

```{r}
smu1_stu <- glue_sql("
SELECT *
FROM csm.stu_rank ;", .con = con) %>% dbGetQuery(conn = con) %>% 
  mutate(smu1_id = tolower(smu1_id))
```



# Cálculo de la distancia

La distancia es la medida básica para establecer la correlación. 
Se toma la distancia Euclídea.

Se calcula la distancia desde los medoides a cada perfil. 
Posteriormente, se toma la STU asociada a cada perfil y con ello se obtiene una distancia de cada medoide a cada STU, como valor medio representativo de todos los perfiles que la componen.
Para el análisis sólo se consideran aquellas STU registradas en cada SMU en la leyenda del mapa. 
Esto busca incluir el factor SMU utilizado durante la división, además de las covariables, en la correlación.

```{r}
local({
  pt <- obs %>% 
    bind_rows() %>% 
    mutate(across(where(is.numeric), round, digits = 7))
  
  covar_pt <- pt %>% 
    select(-pid) %>% 
    as.matrix(dimnames = list(as.character(x$pid), colnames(.)))
  
  rownames(covar_pt) <- pt$pid
  
dist_pt <- dist(covar_pt, method = "euclidean") %>% 
  as.matrix()

# Matrix distance holds distances between grp and obs, doubled. 
# The desired chunk is selected. 
dist_pt <- dist_pt[(nrow(obs$ctd)+1):nrow(covar_pt) , 1:nrow(obs$ctd)]

dist_pt <<- dist_pt %>% 
  as_tibble(rownames = "pid") %>% 
  pivot_longer(-pid, names_to = "ctd", values_to = "dist") %>% 
  inner_join(pf_stu, by = c("pid"= "pf_id"))
})
```

```{r}
dist_stu <- dist_pt %>%
    # Distances
    mutate(dist = round(dist, digits = 4)) %>% 
    group_by(ctd, stu_id) %>% 
    summarise(dist = mean(dist)) %>% # What about median?
    ungroup() %>% 
    arrange(ctd, dist) %>% 
    # Add STU stats 
    separate(ctd, sep = 4, into = c("smu1_id", "grp"), remove = FALSE) %>% 
    group_by(ctd, smu1_id, grp) %>% 
    summarise(stu_id, dist, distrank = dense_rank(dist)) %>% 
    ungroup() %>% 
    # Filter STU within SMU and merge STU information from map legend
    inner_join(smu1_stu, by = c("smu1_id", "stu_id")) %>% 
    rename(sturank = rank, stutp = tp) %>% 
    select(-sturank) %>% 
    # Merge area information from division groups
    inner_join(grp_raw, by = c("smu1_id", "grp")) %>% 
    rename(grppc = pc)
```



# Asignación

La asignación de las STU a los grupos se establece en un proceso manual que considera, por un lado, la distancia media de los medoides de los grupos a cada STU y también la distancia individiual a cada perfil asociado a dichas STU. 
Mediante el primero se analiza la visión global de la SMU y el predominio de cada STU, mientras con el segundo apartado, las relaciones entre grupos y STU en el espacio de las covariables.


## Tabla de distancias entre STU

```{r}
# Index for kable styling in row packs ----
local({
  # Title for groups
  dist_tittle <<- dist_stu %>% 
    transmute(smu1_id = toupper(smu1_id)) %>% 
    distinct(smu1_id) %>% 
    flatten_chr()
  
  # Count the number of STU series described within groups
  dist_pack <<- dist_stu %>% 
    count(smu1_id) %>% 
    select(n) %>% 
    flatten_int()
  
  #' Named vector with number of rows for each primary SMU.
  dist_pack <<- dist_tittle %>% 
    setNames(object = dist_pack, nm = . )
})
```

\newpage

```{r}
dist_stu %>% 
  select(smu1_id, grp, grppc, stu_id, stutp, stupc, dist, distrank) %>% 
  arrange(smu1_id, desc(grppc), grp, dist) %>% 
  select(-smu1_id) %>% 
  knitr::kable(format = "html", escape = F, # Escape is mandatory when cell_spec is used
               digits = 4, align = c("c"), col.names = c("Grupo", "Grp %", "STU", "Órden STU", "STU %", "Distancia", "Posición")) %>% 
  pack_rows(index = dist_pack) %>% 
  collapse_rows(columns = 1, valign = "middle") %>% 
  kable_styling(bootstrap_options = c("striped"), full_width = TRUE, position = "center") 
```


## Gráficas de distancias entre perfiles

Para una SMU dada, se calcula un PCA y se genera de él una gráfica usando de ejes los componentes mayoritarios y representando la distribución de los medoides y los perfiles asociados a sus STUs.

```{r}
covar_pt <- vector("list")

covar_pt[["pf"]] <- obs$pf %>% 
  inner_join(pf_stu, by = c("pid"= "pf_id")) %>% 
  inner_join(smu1_stu, by = "stu_id") %>% 
  select(-stupc, -rank, -tp)

covar_pt[["ctd"]] <- obs$ctd %>% 
  separate(pid, sep = 4, into = c("smu1_id", "grp"), remove = FALSE) %>% 
  select(-grp) %>% 
  mutate(stu_id = "ctd")

covar_pt <- covar_pt %>% 
  map(select, pid, smu1_id, stu_id, everything())
```


```{r, eval=FALSE}
dir <- path(proj$img, "asg_pca")
dir_create(dir)

for (i in tolower(dist_tittle)) {
  # Covariates date of every point related to an SMU
  covar_smu1 <- covar_pt %>% 
    map(filter, str_detect(smu1_id, i)) %>% 
    bind_rows() %>% 
    select(-smu1_id) %>% 
    as.data.frame()

  rownames(covar_smu1) <- covar_smu1$pid
  covar_smu1$pid <- NULL
  
  # PCA
  smu1_pca <- FactoMineR::PCA(covar_smu1, 
                              quali.sup = 1,
                              scale.unit = TRUE,
                              graph = FALSE)
  
  ctd_coord <- smu1_pca[["ind"]]$coord %>% 
    as_tibble(rownames = "pid") %>% 
    filter(str_detect(pid, "^j"))
  
  pic <- factoextra::fviz_pca_ind(smu1_pca, 
                           habillage = "stu_id",
                           geom = "point",
                           # addEllipses = TRUE,
                           repel = TRUE # Avoid text overlapping
                           ) +
    ggrepel::geom_text_repel(data = ctd_coord, 
                             mapping = aes(x = Dim.1, y = Dim.2, label = pid),
                             colour = "#F8766F") +
    ggtitle(paste(toupper(i), "Individuals PCA", sep = " - "))
  
  #' Saving the PCA graph 
  ggsave(path(dir, paste(i, "pca", sep = "_"), ext = "svg"), pic)
}

```


## Análisis conjunto

Del análisis conjunto de ambos elementos, se extrae una asignación manual de STUs para los grupos de la división. 

Para su consolidación, se aprovecha la estructura de grupos y STUs creada y se edita manualmente.

```{r, eval=FALSE}
asg_manual <- path(proj$res, glue("{div$met}_{div$sel}-asg_manual"), ext = "csv")

dist_stu %>% 
  select(smu1_id, grp, grppc, stu_id, stutp, stupc, dist) %>% 
  arrange(smu1_id, desc(grppc), grp, dist) %>%
  mutate(dist = round(dist, digits = 5)) %>% 
  write_csv(path = asg_manual, na = "")
```

Para la asignación se toman las relaciones registradas, buscando que las distancias entre STU y los grupos sean lo menor posible y que los niveles de ocupación sean aproximados en cierto grado.
De esta forma, se define la composición en términos de STU de las nuevas SMU y que pueden ser tanto monotáxicas como politáxicas.
En este último caso, se conoce la tipologia de las STU, pero no su predominio.
Se decide fijar estos en base a los ratios de ocupación descritos en la leyenda del mapa original.
Por ejemplo, una nueva SMU compuesta por una STU previamente descrita con un porcentaje del 30% y otra del 10% dan lugar a unos nuevos niveles del 75% (30/(30+10)) y del 25% (10/(30+10)) respectivamente.

Se genera una tabla foránea que lea los datos directamente del *CSV* utilizado. 
De esta forma, es posible su edición, en caso de necesitarse, sin necesidad de repetir el proceso de importación.

```{r, eval=FALSE}
glue_sql("
CREATE SERVER disagg_asg
FOREIGN DATA WRAPPER ogr_fdw
OPTIONS ( datasource {path_wd(asg_manual)},
  format 'CSV' )", .con = con) %>% dbExecute(conn = con)

local({
  layer <- str_replace_all(path_ext_remove(path_file(asg_manual)), c("-" = "_"))
  glue_sql("
  IMPORT FOREIGN SCHEMA ogr_all
	LIMIT TO ({`layer`})
	FROM SERVER disagg_asg
	INTO disagg ;", .con = con) %>% dbExecute(conn = con)
  
  glue_sql("
  ALTER TABLE disagg.{`layer`} 
  RENAME TO _asg_manual ;", .con = con) %>% dbExecute(conn = con)
})
```

```{sql connection=con_odbc, eval=FALSE}
BEGIN ;
CREATE VIEW disagg.asg_manual AS 
SELECT smu1_id, grp::integer, grppc::integer, stu_id, stutp::integer, stupc::numeric, nstutp::integer, nstupc::integer
FROM disagg._asg_manual
-- Remove empty rows generated to ease the manual edition
WHERE smu1_id IS NOT NULL ;
--
COMMENT ON VIEW disagg.asg_manual IS 'Results of the manual assignment' ;
COMMIT ; 
```


## Revisión del análisis

Se analizan los datos enlazados con el fin de detectar cualquier error que se hubiese podido cometer.
Así, se deberán cumplir las siguientes condiciones:
  
  * Todas las STU con una ocupación potencial superior al 15% son definidas como STU y no como inclusiones.
  Esto ocurre cuando existe una STU al 80% y una única inclusión complementaria (20%), o dos (potencialmente al 10% cada una).
  * El conjunto de STU dentro de una SMU deben dar lugar a una ocupación total del 100%.
  * Todos los grupos definidos durante la división deben tener algún.
  * Todas las STU del mapa original deben quedar recogidas en el nuevo mapa.
  
```{sql connection=con_odbc, eval=FALSE}
-- Those STU potentially greater than 10% are defined as STU (nipc >= 15)
WITH stupc AS (
	SELECT 	smu1_id, grp, nstutp,
		CASE 
			WHEN nstutp = 1 THEN coalesce(nstupc, 100)
			ELSE NULL 
		END AS nstupc
	FROM disagg.asg_manual
), sumpc AS (
  SELECT smu1_id, grp, sum(nstupc) AS pc, count(*) AS nstu,
    CASE 
      WHEN count(*) > 1 THEN ((100-sum(nstupc))/(count(*)-1))::numeric(5,2) 
      ELSE NULL 
    END AS nipc
  FROM stupc
  GROUP BY smu1_id, grp
  ORDER BY pc ASC 
)
SELECT *
FROM sumpc
WHERE nipc >= 15 
ORDER BY smu1_id ASC ;
```

```{sql connection=con_odbc, eval=FALSE}
-- Those ocupation sums greater than 100%
WITH stupc AS (
	SELECT 	smu1_id, grp, nstutp,
		CASE 
			WHEN nstutp = 1 THEN coalesce(nstupc, 100)
			ELSE NULL 
		END AS nstupc
	FROM disagg.asg_manual
), sumpc AS (
  	SELECT smu1_id, grp, sum(nstupc) AS pc, count(*) AS nstu
	FROM stupc
	GROUP BY smu1_id, grp
	ORDER BY pc ASC 
) 
SELECT *
FROM sumpc
WHERE pc > 100 ;
```

```{sql connection=con_odbc, eval=FALSE}
-- All groups must have an assignment, so the number should be the same as groups area stats. 
SELECT count(*)
FROM (
	SELECT DISTINCT smu1_id, grp
	FROM disagg.asg_manual
) asg
UNION
SELECT count(*)
FROM disagg.grp_raw ;
```

```{sql connection=con_odbc}
WITH x AS (
	SELECT DISTINCT stu_id
	FROM csm.smu1_stu
	WHERE smu1_id !~* '^jm'
	EXCEPT
	SELECT DISTINCT stu_id
	FROM disagg.asg_manual
)
SELECT *
FROM csm.smu1_stu
WHERE stu_id IN (SELECT stu_id FROM x)
ORDER BY smu1_id
```
Existe un número reducido de STU que no han sido asignadas a ningún grupo. 

```{sql connection=con_odbc}
WITH x AS (
	SELECT DISTINCT stu_id
	FROM csm.smu1_stu
	WHERE smu1_id !~* '^jm'
	EXCEPT
	SELECT DISTINCT stu_id
	FROM disagg.asg_manual
)
SELECT *
FROM csm.pf 
WHERE stu_id IN (SELECT stu_id FROM x) ;
```

La mayoría que no tienen asociado ningún perfil y, por lo tanto, han sido excluidas del proceso de correlación.
La excepción es la STU recogida en la SMU *J31C*, que no ha sido posible asociarla, al haber sido descartada la SMU durante su división.


## Resultado

En la mayoría de los casos (*129*), las asignaciones son únicas y dan lugar a SMU monotáxicas, aunque también se registran politáxicas con varias STU e inclusiones.
A falta de la validación de la asignación, estos resultados son prometedores en la línea de los objetivos marcados.

```{sql connection=con_odbc, eval=FALSE}
WITH nstu AS (
	SELECT 	smu1_id, grp, count(*) AS nstu
	FROM disagg.asg_manual
	GROUP BY smu1_id, grp
)
SELECT DISTINCT nstu, count(*) OVER(PARTITION BY nstu), percent_rank() OVER(ORDER BY nstu)
FROM nstu
--GROUP BY nstu
```




# Consolidación de las asignaciones

## Consolidación previa de las STU

La nueva tabla de relación entre SMU y STU necesitará tomar como referencia las STU existentes.
Por este motivo, se consolida la tabla foránea _STU_ del mapa original.
Como no será modificada la tabla, no es necesario su recreación desde cero y se opta por su copia literal.

```{sql, connection=con_odbc, eval=FALSE}
-- Rename foreign table that is going to be sustituted. 
ALTER FOREIGN TABLE csm.stu RENAME TO _stu ;
```

```{sql, connection=con_odbc, eval=FALSE}
-- Copying the table, defining the PRIMARY KEY and creating the index of the new _STU_ table.
BEGIN ;
CREATE TABLE csm.stu AS
SELECT *
FROM csm._stu ;
--
ALTER TABLE csm.stu ADD PRIMARY KEY (stu_id) ;
--
COMMENT ON TABLE csm.stu IS 'Soil Taxonomy Units (STU)' ;
COMMENT ON COLUMN csm.stu.stu_id IS 'Símbolo de la STU' ;
COMMENT ON COLUMN csm.stu.okey_id IS 'Sistema de clasificación taxonómica original' ;
COMMENT ON COLUMN csm.stu.serie_id IS 'Símbolo de la Serie de suelo a la que se adscribe' ;
--
CREATE INDEX ON csm.stu (stu_id) ;
COMMIT;
```

## Modelo lógico

Posteriormente, se crean las tablas necesarias para alojar las nuevas SMU y sus relaciones i) con las STU, y ii) con los grupos de la división.
Estas respoden al modelo lógico de almacenamiento utilizado en la base de datos de suelos del mapa original, con una tabla que recoge las **SMU** y después dos relaciones más con las **STU** y con los **grupos** de las divisiones. 
De esta forma, se podrá obtener el mapa final de SMU.

```{r}
# Create the schema
path_wd("db") %>% 
  dir_ls(type = "directory", regexp = proj$key) %>% 
  dir_ls(type = "directory", recurse = TRUE) %>% 
  dir_walk(type = "file", fun = function(f) {pg_exec(db = "dicsm", sql = f)})
```


## Combinaciones de las SMU potenciales 

El primer paso es la identificación de las potenciales SMU disgregados, esto es, aquellas combinaciones de STU únicas.
Para ello, se obtienen las combinaciones para cada grupo de las divisiones.

```{sql connection=con_odbc}
CREATE OR REPLACE VIEW disagg.predsmu AS
WITH stupc AS (
  -- Add pc to all main STUs
	SELECT 	smu1_id, grp, grppc, stu_id, nstutp,
		CASE 
			WHEN nstutp = 1 THEN coalesce(nstupc, 100)
			ELSE NULL 
		END AS nstupc
	FROM disagg.asg_manual
	-- Force ordering within new combinations: high nstupc and by alphabetical stu_id
), nstu AS (
	SELECT *
	FROM stupc
	ORDER BY smu1_id, grp, nstupc DESC NULLS LAST, stu_id
)
-- Group then by groups
SELECT smu1_id, grp, array_agg(stu_id) AS stu, array_agg(nstupc) AS pc
FROM nstu
GROUP BY smu1_id, grp ;
```

La mayor parte de los grupos recogen una combinación de una única STU (63%) de un total de **207**.

```{sql connection=con_odbc}
WITH len AS (
	SELECT smu1_id, grp, array_length(stu, 1) as l
	FROM disagg.predsmu
	ORDER BY l ASC
)
SELECT DISTINCT l, count(*) OVER(PARTITION BY l), percent_rank() OVER(ORDER BY l)::numeric(5,3)
FROM len ;
```


De estas, existen **143** combinaciones únicas de STU y su predominio asociado. 
Dicho valor también se obtiene si sólo se consideran las STU independientemente de su predominio.

```{sql connection=con_odbc}
SELECT count(*)
FROM (
	SELECT stu
	FROM disagg.predsmu
	GROUP BY stu
) AS i	
UNION 
SELECT count(*)
FROM (
	SELECT stu, pc
	FROM disagg.predsmu
	GROUP BY stu, pc
) AS i	;
```

De estas combinaciones, la mayoría siguen siendo combinaciones monotáxicas.

```{sql connection=con_odbc}
WITH len AS (
	SELECT stu, pc, array_length(stu, 1) as l
	FROM disagg.predsmu
	GROUP BY stu, pc
	ORDER BY l ASC
)

SELECT DISTINCT l, count(*) OVER(PARTITION BY l), percent_rank() OVER(ORDER BY l)::numeric(5,3)
FROM len
```

Con todo, se definen las nuevas SMU disgregadas. 
El nombre único de cada SMU se compone por una letra, *m* para aquellas monotáxicas y *p* para las politáxicas, seguida de un número de dos dígitos adjudicados en orden decreciente de importancia, esto es, de número de repeticiones. 

```{sql connection=con_odbc}
CREATE MATERIALIZED VIEW disagg.stu_dsmu AS
WITH cnt AS (
	SELECT stu, 
			CASE 
				WHEN array_length(stu, 1) = 1 THEN 'm'
				WHEN array_length(stu, 1) > 1 THEN 'p'
			END tp,
			count(*)
	FROM disagg.predsmu
	GROUP BY stu
	ORDER BY tp, count DESC, stu
), num AS (
	SELECT stu, tp, count, lpad(row_number() over(partition by tp)::varchar, 2, '0') as n
	FROM cnt
)
SELECT stu, concat(tp, n) AS dsmu_id
FROM num ;
```

```{sql connection=con_odbc}
-- Update dsmu_id from c to m for monotaxics
BEGIN ; 
UPDATE disagg.dsmu as main 
  SET dsmu_id = concat('m', right(dsmu_id, -1)) 
  WHERE left(dsmu_id, 1) LIKE 'c' 
  RETURNING main.dsmu_id ;
ROLLBACK; --Security code. It should be changed to COMMIT to apply the changes.
```





Así, se consolidan las **143** SMU disgregadas.

```{sql connection=con_odbc}
INSERT INTO disagg.dsmu (dsmu_id)
SELECT dsmu_id
FROM disagg.stu_dsmu ;
```

Y las STU que los constituyen.

```{sql connection=con_odbc}
INSERT INTO disagg.dsmu_stu (dsmu_id, stu_id, stupc)
SELECT DISTINCT dsmu_id::varchar, unnest(stu) AS stu_id, unnest(pc) AS stupc
FROM disagg.predsmu JOIN disagg.stu_dsmu USING (stu) ;
```

Por último, se registran las **207** asociaciones entre cada uno de los grupos creados durante la división y las nuevas SMU disgregadas.

```{sql connection=con_odbc}
INSERT INTO disagg.grp_dsmu (smu1_id, grp, dsmu_id)
SELECT upper(smu1_id) AS smu1_id, grp, dsmu_id
FROM disagg.predsmu JOIN disagg.stu_dsmu USING (stu) ;
```



# Resultado final

El resultado último de correlación es la composición de un mapa que toma las delineaciones de los grupos divididos y les asigna una de las nuevas SMU definidas. 
De esta forma, se redibujan los límites originales ganando en detalle cartográfico y categórico.

```{sql connection=con_odbc}
CREATE OR REPLACE VIEW disagg.dsoil_raw AS
SELECT sid, geom, dsmu_id
FROM disagg.div_raw JOIN disagg.grp_dsmu USING (smu1_id, grp) ;
```

Es posible realizar una análisis visual comparativo a través de la siguiente consulta en QGIS y examinar las características asociadas a delineaciones colidantes.

```{sql connection=con_odbc}
SELECT sid, geom, dsmu_id, stu, smu1_id, grp 
FROM disagg.div_raw 
  JOIN disagg.grp_dsmu USING (smu1_id, grp) 
  JOIN disagg.stu_dsmu USING (dsmu_id) ;
```




# Conclusión

A través del proceso de correlación se han asignado STU a los grupos creados durante la división y, en base a las combinaciones de STU descritas, se han definido las nuevas SMU del mapa disgregado.
En total, se han descrito **143** combinaciones únicas de STU y su predominio asociado que han dado lugar a las nuevas SMU.
De ellas, el **52%** se trata de SMU monotáxicas y el **36%** politáxicas con 2 STU, e.g. una STU principal con una inclusión.
El resto son SMU politáxicas con 3 o más componentes.
Además, de los **207** grupos, la mayor parte (63%) están asociados a una SMU monotáxicas. 