---
title: "Refinement of miscellaneous areas for a disaggregated map"
author: "Alberto Lázaro-López"
date: "10/17/2020"
output:
  html_document:
    toc: yes
    toc_depth: '3'
    df_print: paged
    number_sections: yes
abstract: 
bibliography: ../ref/dicsm.bib
---

```{r core, include=FALSE }
for (.i in paste0("src/", c("spatial", "dbms", "core", "raster"), ".R")) {
  source(.i)
}

proj <- dir_ls(regexp = "disagg") %>% 
  .proj_subdir()
```


# Introducción

Posteriormente al refinado de las SMU, se acomete el mismo proceso sobre las áreas misceláneas de forma que todas las delineaciones recogidas en el mapa respeten el mismo **MLA**.

Específicamente se abordan los siguientes objetivos parciales:

  1. Ajuste de las áreas misceláneas a la estructura de malla.
  
  1. Detección espacios no cubiertos en la región de trabajo.
  
  1. Refinado de las áreas misceláneas a la MLA fijada.
  
  1. Ajuste del mapa completo a la MLA fijada.




# Datos

Se continúa trabajando sobre el conjunto de delineaciones derivadas de la colección 1 con CLARA en base al nivel de refinado 800 (MLA de 825 m ^{2}).

```{r}
div <- list("met" = "clara",
            "sel" = 1
            )
```



# Ajuste de las áreas misceláneas a una retícula

## Conversión

El proceso se basa en la conversión de las geometrías a raster y su reconversión de nuevo a polígonos, de forma que estas se adapten automáticamente a la retícula utilizada durante toda la metodología.
Para conservar las categorías asociadas a las áreas misceláneas durante la fase de raster se emplean valores numéricos fijadas en un tabla.

```{sql connection=con_odbc}
BEGIN ; 

CREATE TABLE misc._misc_code (
  smu_id varchar(10) PRIMARY KEY,
  code integer UNIQUE NOT NULL
) ;

INSERT INTO disagg._misc_code (smu_id, code)
VALUES  ('JMa', 91),
        ('JMb', 92),
        ('JMi', 93),
        ('JMk', 94),
        ('JMu', 95),
        ('JMv', 96) ;

COMMIT ; 
```


```{r}
pat_tb <- paste(div$met, div$sel, "div", sep = "_")
sch_rast <-  paste("division", div$met, div$sel, sep = "_")

dbWithTransaction(con, {
  glue_sql("
  -- Copy with <like> to drag serial identifier and indexes.
  -- Single geometries as the raw division, compared to multi in Refinement
  CREATE TABLE disagg.misc_pix (
    LIKE division.{`pat_tb`} INCLUDING ALL
  ) ;",  .con = con) %>% dbExecute(conn = con)
  glue_sql("
  ALTER TABLE disagg.misc_pix ALTER COLUMN geom SET STORAGE EXTERNAL ;", .con = con) %>% dbExecute(conn = con)

  glue_sql("
  INSERT INTO disagg.misc_pix (geom, smu1_id, grp)
  -- Raster pattern
  WITH pix AS (
  	SELECT rast
  	FROM {`sch_rast`}._div_grp
  	LIMIT 1
  -- All miscellaneous areas from refined version of the original soil map
  ), misc as (
  	SELECT *
  	FROM csm.soilref JOIN disagg._misc_code USING (smu_id)
  	WHERE smu_id ~* '^jm'
  -- Convertion to Raster and back to Polygons
  ), div AS (
    SELECT (ST_DumpAsPolygons(ST_AsRaster(m.geom, r.rast, 
  										'8BUI', 
  										code, 
  										ST_BandNoDataValue(r.rast)))
  		 ).* AS div
    FROM misc AS m, pix AS r 
  )
  SELECT geom, misc.smu_id AS smu1_id, 0 as grp
  FROM div JOIN disagg._misc_code AS misc ON val=code ;", .con = con) %>% dbExecute(conn = con)
})
```



### Covered by

El ajuste de las geometrías a la estructura de malla depende del criterio interno del programa y que por ese motivo se produzcan solapes con las SMU para ciertos píxeles o que queden cubiertas por estas. 
En primer lugar, se convierte el nivel de refinado al mismo sistema de geometrías que las áreas misceláneas, geometrías simples.

```{r}
dbWithTransaction(con, {
  glue_sql("
  -- Copy with <like> to drag serial identifier and indexes.
  -- Single geometries as the raw division, compared to multi in Refinement
  CREATE TABLE disagg.grp_ref (
    LIKE division.{`pat_tb`} INCLUDING ALL
  ) ;",  .con = con) %>% dbExecute(conn = con)
  glue_sql("
  ALTER TABLE disagg.grp_ref ALTER COLUMN geom SET STORAGE EXTERNAL ;", .con = con) %>% dbExecute(conn = con)

  glue_sql("
  INSERT INTO disagg.grp_ref (geom, smu1_id, grp)
  SELECT (ST_Dump(geom)).geom as geom , smu1_id, grp
  FROM disagg.ref_mla ;", .con = con) %>% dbExecute(conn = con)
})
```




Existen 739 geometrías completamente cubiertas por alguna geometría de los grupos.

```{sql connection=con_odbc}
CREATE MATERIALIZED VIEW disagg.pix_covered
SELECT m.sid
FROM disagg.grp_ref AS s, disagg.misc_pix AS m
WHERE ST_Covers(s.geom, m.geom) ;
```

```{sql connection=con_odbc}
SELECT * 
FROM disagg.pix_covered ;
```

Estas son eliminadas directamente.

```{sql connection=con_odbc}
DELETE FROM disagg.misc_pix WHERE sid IN (SELECT sid FROM disagg.pix_covered) ;
```
 
 
 
### Overlaps

Existen 739 geometrías con algún grado de cobertura por alguna geometría de los grupos.
 
```{sql connection=con_odbc}
CREATE MATERIALIZED VIEW disagg.pix_over AS
SELECT DISTINCT m.sid
FROM disagg.grp_ref AS s, disagg.misc_pix AS m
WHERE ST_Overlaps(m.geom, s.geom) ;
```

```{sql connection=con_odbc}
SELECT * 
FROM disagg.pix_over ;
```

Se generan geometrías por diferencia con los grupos y se guardan independientemente.

```{sql connection=con_odbc}
CREATE TABLE disagg.misc_mod AS
SELECT sid, (ST_Dump(ST_Difference(misc.geom, one.geom))).geom, smu1_id, grp
FROM  disagg.pix_over JOIN misc_grid as misc USING (sid), 
      LATERAL ( SELECT st_union(geom) AS geom
                FROM disagg.ref AS s
              	WHERE st_intersects(misc.geom, s.geom) ) one ;
```

Al mismo tiempo, se eliminan las geometrías de las áreas misceláneas que han sido modificadas y se incorporan sus reemplazos resultado de la modificación.

```{sql connection=con_odbc}
BEGIN ;

DELETE FROM disagg.misc_pix WHERE sid IN (SELECT sid FROM disagg.pix_over) ;

INSERT INTO misc_pix (geom, smu1_id, grp)
SELECT geom, smu1_id, grp
FROM disagg.misc_mod ;

DROP TABLE disagg.misc_mod ;

COMMIT ; 
```

```{sql connection=con_odbc}
DROP MATERIALIZED VIEW disagg.pix_covered, disagg.pix_over ;
```



### Unificación de semejantes

El proceso de incorporación de áreas misceláneas ha podido dar lugar a geometrías de la categoría de movilidad que se solapan entre sí.
Este hecho no había sido corregido al no imponer ninguna limitación durante el proceso de disgregación y, por el contrario, permitir mejores rendimientos.
Con el fin de presentar un mapa donde sólo exista información por cada localización equivalente a un píxel, se corrige esta situación mediante la disolución de estas áreas.

Para evitar generar grandes geometrías, son subdividas en polígonos más pequeños, pero superiores al MLA impuesto.
El criterio de subdivisión se basa en el número de vértices de cada geometría. 
Como mínimo deberían darse lugar a polígonos del MLA. 

```{r}
minpix <- 825/25
```

Esto es polígonos equivalentes a 33 píxeles (825 m^{2} de MLA / 25 m^{2} por píxel ).
En el contexto más desfavorable, se deberían mantener 3 vértices por píxel.

```{r}
minpix * 3
```

Esto equivale a 99 vértices. 
Se redondea en última instancia al doble de vértices máximos, 200.

```{sql connection=con_odbc}
CREATE TABLE disagg.misc_mv AS
WITH clust as (
  -- Clustered to 7.5 so diagonal geometries are kept.
	SELECT unnest(ST_ClusterWithin(geom, 7.5)) AS grp
	FROM disagg.misc_pix
	WHERE smu1_id ~* 'jmv'
), big AS (
  SELECT (ST_Dump(ST_UnaryUnion(grp))).geom as geom
  FROM clust
)
SELECT ST_Subdivide(geom, 200) as geom
FROM big ;
```

Se comprueba que el área de las nuevas áreas es el adecuado.

```{sql connection=con_odbc}
SELECT DISTINCT ST_Area(geom) AS area
FROM disagg.misc_mv
ORDER BY area DESC ; 
```


Se crea una nueva tabla con las áreas nuevas creadas.

```{sql connection=con_odbc}
BEGIN ; 

CREATE TABLE disagg.misc_grid (
  LIKE disagg.misc_pix INCLUDING ALL
);

INSERT INTO disagg.misc_grid (geom, smu1_id, grp)
SELECT geom, smu1_id, grp
-- NOT JMv
FROM disagg.misc_pix WHERE smu1_id !~* 'jmv' ;

INSERT INTO disagg.misc_grid (geom, smu1_id, grp)
SELECT geom, smu1_id, grp
FROM disagg.misc_mv ;

COMMIT ; 
```

```{sql connection=con_odbc}
DROP TABLE disagg.misc_pix, disagg.misc_mv ; 
```



## Huecos

De igual forma que sucedía con el solape para ciertos píxeles, el proceso de reticulación individual de las SMU y de las áreas misceláneas puede ocasionar que ciertos píxeles aislados no sean adjudicados a ninguna categoría.
Para detectarlos y circunscribirlos, se opta por cruzar la geometría de la región de trabajo reticulada con una unión de todas las SMU y áreas misceláneas.

### Detección

Primero, se genera la versión reticulada de la región de trabajo.

```{r}
dbWithTransaction(con, {
  glue_sql("
  -- Copy with <like> to drag serial identifier and indexes.
  -- Single geometries as the raw division, compared to multi in Refinement
  CREATE TABLE disagg.region_pix (
    LIKE disagg.misc_grid INCLUDING ALL
  ) ;",  .con = con) %>% dbExecute(conn = con)
  glue_sql("
  ALTER TABLE disagg.region_pix ALTER COLUMN geom SET STORAGE EXTERNAL ;", .con = con) %>% dbExecute(conn = con)
  glue_sql("
  ALTER TABLE disagg.region_pix DROP COLUMN smu1_id ;", .con = con) %>% dbExecute(conn = con)
  glue_sql("
  ALTER TABLE disagg.region_pix RENAME COLUMN grp TO cid ;", .con = con) %>% dbExecute(conn = con)


  glue_sql("
  INSERT INTO disagg.region_pix (geom)
  -- Raster pattern
  WITH pix AS (
  	SELECT rast
  	FROM {`sch_rast`}._div_grp
  	LIMIT 1
  -- Convertion to Raster and back to Polygons
  ), div AS (
    SELECT (ST_DumpAsPolygons(ST_AsRaster(r.geom, pix.rast, 
  										'8BUI', 
  										1, 
  										ST_BandNoDataValue(pix.rast)))
  		 ).* AS div
    FROM csm.region AS r, pix AS pix
  )
  SELECT val AS sid, geom
  FROM div ;", .con = con) %>% dbExecute(conn = con)
})
```

Después la unión de todas las delineaciones generadas entre SMU y áreas misceláneas.

```{r}
del_tbs <- c("del_km", "del_one", "unasg_pix")

for (i in del_tbs) {
  dbWithTransaction(con, {
    glue_sql("
    -- Copy with <like> to drag serial identifier and indexes.
    -- Single geometries as the raw division, compared to multi in Refinement
    CREATE TABLE disagg.{`i`} (
      LIKE disagg.region_pix INCLUDING ALL
    ) ;",  .con = con) %>% dbExecute(conn = con)
    glue_sql("
    ALTER TABLE disagg.{`i`} ALTER COLUMN geom SET STORAGE EXTERNAL ;", .con = con) %>% dbExecute(conn = con)
  })
}
```

```{sql connection=con_odbc}
INSERT INTO disagg.del_km (geom)
WITH one AS (
  SELECT geom
  FROM disagg.grp_ref
  UNION ALL
  SELECT geom
  FROM disagg.misc_grid
)
SELECT ST_ClusterKMeans(geom, 1000) over() as cid, geom
FROM one ;
```

```{sql connection=con_odbc}
INSERT INTO disagg.del_one (geom)
WITH km AS (
  SELECT ST_Union(geom) as geom
  FROM disagg.del_km
  GROUP BY cid
)
SELECT ST_Union(geom) as geom
FROM km ;
```

Por diferencia, se obtienen los píxeles aislados no asignados.

```{sql connection=con_odbc}
INSERT INTO disagg.unasg_pix (geom)
SELECT (ST_Dump(ST_Difference(pix.geom, d.geom))).geom as geom
FROM disagg.region_pix as pix, disagg.del_one as d ;
```


### Asignación a áreas misceláneas

Si alguno de estos píxeles es adyacente a una o varias área misceláneas, será adjudicado a aquella de menor tamaño.

```{sql connection=con_odbc}
CREATE TABLE disagg.unasg_misc AS
SELECT p.sid AS pix_sid, big.smu1_id, big.grp, big.sid
FROM disagg.unasg_pix AS p, 
  LATERAL ( SELECT m.sid, smu1_id, grp st_area(m.geom) AS area
            FROM disagg.misc_grid AS m
            WHERE ST_Intersects(p.geom, m.geom)
            ORDER BY area ASC 
            LIMIT 1 
            ) AS big ;
```


Se generan geometrías por diferencia con los grupos y se guardan independientemente.
Así, sólo se modifican aquellas que son afectadas.

```{sql connection=con_odbc}
CREATE TABLE misc_grid_mod AS
WITH misc AS MATERIALIZED (
  SELECT *
  FROM disagg.misc_grid
  WHERE sid IN (SELECT sid FROM disagg.unasg_misc)
)
CREATE TABLE disagg.misc_mod AS
SELECT sid, (ST_Dump(one.geom)).geom, misc.smu1_id, misc.grp
FROM  misc, 
  LATERAL ( SELECT ST_Union(geom) AS geom
            FROM (  SELECT ST_Multi(misc.geom) AS geom
                    UNION ALL 
                    SELECT ST_Multi(asg.geom) AS geom
                    FROM disagg.unasg_misc AS asg
                    WHERE asg.sid = misc.sid
                    ) AS unite 
            ) AS one ;
```

```{sql connection=con_odbc}
BEGIN ; 

ALTER TABLE disagg.misc_grid RENAME TO disagg._misc_grid ;

CREATE TABLE disagg.misc_grid (
  LIKE disagg._misc_grid INCLUDING ALL
) ;

INSERT INTO disagg.misc_grid (geom, smu1_id, grp)
SELECT geom, smu1_id, grp
FROM disagg._misc_grid
WHERE sid NOT IN (SELECT sid FROM disagg.unasg_misc) ;

INSERT INTO disagg.misc_grid (geom, smu1_id, grp)
SELECT geom, smu1_id, grp
FROM disagg.misc_grid_mod ;

COMMIT ;
```

```{sql connection=con_odbc}
DROP TABLE disagg._misc_grid ;
```



### Asignación a SMU

Por último, las no asignadas a ningún área miscelánea.

```{sql connection=con_odbc}
CREATE VIEW disagg.unasg_smu AS
SELECT sid, geom
FROM disagg.unasg_pix
WHERE sid NOT IN (SELECT pix_sid FROM disagg.unasg_misc)
```

```{sql connection=con_odbc}
SELECT asg.sid
FROM disagg.unasg_smu AS asg, pf
WHERE ST_Intersecs(asg.geom, pf.geom)
```

```{sql connection=con_odbc}
SELECT DISTINCT ST_Area(geom) AS area
FROM disagg.unasg_smu 
ORDER BY area ;
```

Ninguna de las áreas no asignadas es intersecada por algún perfil, por lo que su disolución no es necesaria para los análisis y puede ser pospuesta.
Además, como todas las áreas no asignadas son menores de 800 m^{2} y van a ser disueltas, podrán ser incluidas como áreas misceláneas *X* y grupo *0* que en última instancia serán eliminadas durante el proceso de refinamiento final.

```{sql connection=con_odbc}
INSERT INTO disagg.misc_grid (geom, smu1_id, grp)
SELECT geom, "X" as smu1_id, 0 as grp
FROM disagg.unasg_smu ;
```

```{sql connection=con_odbc}
DROP TABLE disagg.unasgn_smu /*CASCADE*/ ;
```






# Refinamiento de las áreas misceláneas **PENDIENTE**

Una vez se dispone de todas las localizaciones asignada a áreas misceláneas, se lleva a cabo su refinado considerando el MLA fijado de geometrías menores o iguales a 800 m^{2}.
Este refinamiento se lleva a cabo internamente, de modo que las asignaciones sólo pueden ser entre áreas misceláneas.

```{sql connection=con_odbc}
-- A independet schema is used
BEGIN ; 

CREATE SCHEMA misc_ref ;
COMMENT ON SCHEMA disagg IS 'Refinement of miscellaneous areas' ;

COMMIT ;
```

Proceso:

1. A todas las delineaciones menores del nivel de refinado se les asigna otra mayor que ellas adyacente (si tienen).

2. Aquellas delineaciones que sí tengan y hayan sido asignadas a alguna otra se eliminan y se sustituyen por las otras.
Esto quiere decir que siempre se quedaran aquellas delineaciones aisladas que no puedan ser absorbidas por ninguna delineación de área miscelánea y que serán disueltas en el refinado global del final.





Todo el proceso será alojado en un esquema independiente y se utilizará un sistema de herencia para asegurar la uniformidad entre los resultados de los refinamientos y para relacionarlos entre sí.
 
```{r}
# Specific schema for the refinement process
sch <- paste("division", div$met, div$sel, "ref", sep = "_")

# Create the new schema
glue_sql("
CREATE SCHEMA IF NOT EXISTS {`sch`} ;", .con = con) %>% dbExecute(conn = con)

# Comment on new schema
glue_sql("
COMMENT ON SCHEMA {`sch`} IS {txt} ;",
txt = paste("Refinement of divisions by CLARA with Mahalanobis distance",
            "on covariates collection", div$sel), .con = con) %>% dbExecute(conn = con)


# Pattern for refinement tables
ref_pat <-  "_div_ref"
pat <-  paste(div$met, div$sel, "div", sep = "_")
pat_crs <- glue_sql("
SELECT DISTINCT ST_SRID(geom)
FROM {`pat`}", .con = con) %>% dbGetQuery(conn = con) %>% flatten_dbl()

local({
  
  if (dbExistsTable(con, Id(schema = sch, table = ref_pat)) == FALSE) {
    glue_sql("
    CREATE TABLE {`sch`}.{`ref_pat`} (
    LIKE division.{`pat`} INCLUDING ALL EXCLUDING IDENTITY) ;", .con = con) %>% dbExecute(conn = con)
    glue_sql("
    ALTER TABLE {`sch`}.{`ref_pat`}
    ALTER COLUMN sid ADD GENERATED BY DEFAULT AS IDENTITY ;", .con = con) %>% dbExecute(conn = con)
    glue_sql("
    ALTER TABLE {`sch`}.{`ref_pat`}
    ALTER COLUMN geom TYPE geometry(MULTIPOLYGON, {pat_crs}) ;", .con = con) %>% dbExecute(conn = con)
  }
})
```

Se opta por una aplicación secuencial, de forma que se repite el proceso secuencialmente con un incremento en el tamaño de MLA de un píxel.  
Esto es así, para evitar definir asignaciones en las que unidades adyacentes superiores en tamaño, pero inferior a un MLA marcado sean descartadas.
De esta forma, también se pueden analizar (*debug*) los pasos intermedios para localizar posibles artefactos no considerados.

```{r, eval=FALSE}
# For the first iteration, a multi version should be created for CLARA outcome
# in order to work with the pipeline.
#' Just once.

# A new table is created 
dbWithTransaction(con, {
  glue_sql("
  -- Copy with <like> to drag serial identifier and indexes.
  -- Then, inheritance is apply to allow scan from parent.
  CREATE TABLE {`sch`}.ref_0 (
    LIKE {`sch`}.{`ref_pat`} INCLUDING ALL
  ) ;", .con = con) %>% dbExecute(conn = con)
  glue_sql("
  ALTER TABLE {`sch`}.ref_0 INHERIT {`sch`}.{`ref_pat`} ;", .con = con) %>% dbExecute(conn = con)
  glue_sql("
  ALTER TABLE {`sch`}.ref_0 ALTER COLUMN geom SET STORAGE EXTERNAL ;", .con = con) %>% dbExecute(conn = con)
})

# A multi geometry version of the CLARA outcome is created
dbWithTransaction(con, {
  glue_sql("
  INSERT INTO {`sch`}.ref_0 (geom, smu1_id, grp)
  -- From previous refinement iteration
  -- get all combinations of SMU 1 and groups
  WITH one AS (
    SELECT smu1_id, grp, ST_UnaryUnion(clt) AS geom
    -- Cluster distance =: 1 for connected, px +1 for one px gap and so on
    FROM (  SELECT smu1_id, grp, unnest(ST_ClusterWithin(geom, 1)) AS clt
            FROM division.{`tb`} div
            GROUP BY smu1_id, grp ) AS unite
  )
  -- Calculate area for new geometries
  SELECT ST_Multi(geom), smu1_id, grp
  FROM one", tb = paste(div$met, div$sel, "div", sep = "_"),
             .con = con) %>% dbExecute(conn = con)
  
  glue_sql("
  CREATE INDEX ON {`sch`}.ref_0 (smu1_id) ;", .con = con) %>% dbExecute(conn = con)
  glue_sql("
  CREATE INDEX ON {`sch`}.ref_0 (grp) ;", .con = con) %>% dbExecute(conn = con)
  glue_sql("
  CREATE INDEX ON {`sch`}.ref_0 (smu1_id, grp) ;", .con = con) %>% dbExecute(conn = con)
  glue_sql("
  CREATE INDEX ON {`sch`}.ref_0 USING gist (geom) ;", .con = con) %>% dbExecute(conn = con)
})
```


```{r, eval=FALSE}
debug <- vector("list")
# We want to calculate related areas for every delineation and filter those less or equal to MLA.
# They will be individually assigned to a side delineation sharing a max lenght boundary.
# Related delineations are merged and put together with the rest of delineations

#' Run-time: ~30 min each on average
for (i in seq(from = div$pix^2, to = 900, by = div$pix^2)) {
  
  # INITAL DEBUG ----
  debug[[as.character(i)]][1] <- lubridate::now()
  
  
  # REFERENCE DATA ----
  # New connection, reassure all previous temporary tables are dropped.
  #dbDisconnect(con)
  #con <- dbcon_postgis("dicsm")

  # Reference of table to hold refined delineations at corresponding MLA size 
  ref_tb <- paste("ref", as.character(i), sep = "_") 
  #' If it exists, the level should be skipped
  if (dbExistsTable(con, Id(schema = sch, table = ref_tb)) == TRUE) {
    next
  }
  
  # Reference for refinement is the the previous iteration (or genuine disaggregation)
  ref_pre <- paste("ref", as.character(i - (div$pix^2)), sep = "_")
  
  
  
  # FIND SMALL DELINEATIONS ----
  # Find multi-delineations less or equal to the filter size (i)
  dbWithTransaction(con, {
    glue_sql("
    CREATE TABLE {`sch`}.del_fil AS
    WITH area AS (
      SELECT sid, smu1_id, grp, geom, st_area(geom) AS area
      FROM {`sch`}.{`ref_pre`}
    )
    SELECT sid
    FROM area
    WHERE area <= {i} ;", .con = con) %>% dbExecute(conn = con)
    glue_sql("
    CREATE INDEX ON {`sch`}.del_fil (sid) ;", .con = con) %>% dbExecute(conn = con)
  })
  
  #' If no delineations are filtered
  #' the corresponding level refinement should be a view instead.
  del_fil <- glue_sql("
  SELECT count(*)
  FROM {`sch`}.del_fil ;", .con = con) %>% dbGetQuery(conn = con) %>% flatten_dbl()
  
  if (del_fil == 0) {
    glue_sql("
    CREATE OR REPLACE VIEW {`sch`}.{`ref_tb`} as
    SELECT *
    FROM {`sch`}.{`ref_pre`} ;", .con = con) %>% dbExecute(conn = con)
    
    next
  } 
  
  
  
  # BLEND SMALL DELINEATIONS IN A BIGGER ADYACENT DELINEATION ----
  # Find adyacents big delineations to assign small delineations to be filtered. 
  #' Big delineations shall be the smallest area that is not considered for filtering 
  #' When ties, biggest shared boundary is preferred.
  #' This query could be speed up by skipping lenght criterion.
  #' Run-time: ~10 min.
  glue_sql("
  CREATE TABLE {`sch`}.del_asg AS 
  WITH fil AS (
    SELECT *
    FROM {`sch`}.{`ref_pre`} INNER JOIN {`sch`}.del_fil USING (sid)
  )
  SELECT fil.sid AS sid, big.sid AS big_sid, lenght
  FROM fil, 
    LATERAL ( SELECT div.sid, st_length(st_intersection(fil.geom, div.geom)) AS lenght, st_area(div.geom) AS area
              FROM {`sch`}.{`ref_pre`} AS div
              WHERE st_touches(fil.geom, div.geom) AND div.sid != fil.sid AND div.sid NOT IN (SELECT sid FROM {`sch`}.del_fil)
              ORDER BY area ASC, lenght DESC -- ties issue
              LIMIT 1 
              ) AS big ;", .con = con) %>% dbExecute(conn = con)
  
  dbWithTransaction(con, {
    glue_sql("
    CREATE INDEX ON {`sch`}.del_asg (sid) ;", .con = con) %>% dbExecute(conn = con)
    glue_sql("
    CREATE INDEX ON {`sch`}.del_asg (big_sid) ;", .con = con) %>% dbExecute(conn = con)
  })

  # Create table for temporal refined delineations
  glue_sql("
  -- Copy with <like> to drag serial identifier and indexes.
  CREATE TABLE {`sch`}.del_tmp (
    LIKE {`sch`}.{`ref_pat`} INCLUDING ALL
  ) ;", .con = con) %>% dbExecute(conn = con)

  # Create new shapes and insert into refinement table
  #' For every big delineation with assignments reshape it 
  #' by collecting related small delineations and union all of them together.
  #' Run-time: ~5 min.
  glue_sql("
  INSERT INTO {`sch`}.del_tmp (sid, geom, smu1_id, grp)
  WITH main AS (
    SELECT *
    FROM {`sch`}.{`ref_pre`} 
    WHERE sid IN (SELECT DISTINCT big_sid FROM {`sch`}.del_asg)
  ), asg AS (
    SELECT *
    FROM {`sch`}.{`ref_pre`} INNER JOIN {`sch`}.del_asg USING (sid)
  )
  SELECT main.sid AS sid, ST_Multi(one.geom), smu1_id, grp
  FROM main, 
    LATERAL ( SELECT st_union(geom) AS geom
              FROM (  SELECT ST_Multi(main.geom) AS geom
                      UNION ALL 
                      SELECT ST_Multi(asg.geom) AS geom
                      FROM asg
                      WHERE asg.big_sid = main.sid
                      ) AS unite 
              ) AS one ;", .con = con) %>% dbExecute(conn = con)

  # Add unmodified delineations to temporal
  glue_sql("
  INSERT INTO {`sch`}.del_tmp (sid, geom, smu1_id, grp)
  SELECT sid, ST_Multi(geom), smu1_id, grp
  FROM {`sch`}.{`ref_pre`}
  -- if lenght = 0, they will get erased at this point, instead of selecting from <del_asg>
    -- not those filtered
  WHERE sid NOT IN (SELECT sid FROM {`sch`}.del_fil)  
    -- and not those already present
    AND sid NOT IN (SELECT sid FROM {`sch`}.del_tmp) ;", .con = con) %>% dbExecute(conn = con)

  
  
  
  # POPULATE FINAL TABLE ----
  # Create table to hold definitive refined delineations at corresponding filter size (i)
  dbWithTransaction(con, {
    glue_sql("
    -- Copy with <like> to drag serial identifier and indexes.
    -- Then, inheritance is apply to allow scan from parent.
    CREATE TABLE {`sch`}.{`ref_tb`} (
      LIKE {`sch`}.{`ref_pat`} INCLUDING ALL
    ) ;", .con = con) %>% dbExecute(conn = con)
    glue_sql("
    ALTER TABLE {`sch`}.{`ref_tb`} INHERIT {`sch`}.{`ref_pat`} ;", .con = con) %>% dbExecute(conn = con)
    glue_sql("
    ALTER TABLE {`sch`}.{`ref_tb`} ALTER COLUMN geom SET STORAGE EXTERNAL ;", .con = con) %>% dbExecute(conn = con)
    # #' Indexes. Theorically they are created with INCLUDING ALL option. Check in a next run.
    # glue_sql("
    # CREATE INDEX ON {`sch`}.{`ref_tb`} (smu1_id) ;", .con = con) %>% dbExecute(conn = con)
    # glue_sql("
    # CREATE INDEX ON {`sch`}.{`ref_tb`} (grp) ;", .con = con) %>% dbExecute(conn = con)
    # glue_sql("
    # CREATE INDEX ON {`sch`}.{`ref_tb`} (smu1_id, grp) ;", .con = con) %>% dbExecute(conn = con)
    # glue_sql("
    # CREATE INDEX ON {`sch`}.{`ref_tb`} USING gist (geom) ;", .con = con) %>% dbExecute(conn = con)
  })

  # Adyacent polygons with the same SMU 1~group are unioned.
  #' Run-time: ~4 min.
  glue_sql("
  INSERT INTO {`sch`}.{`ref_tb`} (geom, smu1_id, grp)
  -- From previous refinement iteration
  -- get all combinations of SMU 1 and groups
  WITH one AS (
    SELECT smu1_id, grp, ST_UnaryUnion(clt) AS geom
    -- Cluster distance =: 1 for connected, px +1 for one px gap and so on
    FROM (  SELECT smu1_id, grp, unnest(ST_ClusterWithin(geom, 1)) AS clt
            FROM {`sch`}.del_tmp div
            GROUP BY smu1_id, grp ) AS unite
  )
  -- Calculate area for new geometries
  SELECT ST_Multi(geom), smu1_id, grp
  FROM one", .con = con) %>% dbExecute(conn = con)

  # Close DB connection, temporary tables are dropped.
  glue_sql("
  DROP TABLE IF EXISTS {`sch`}.del_fil, {`sch`}.del_asg, {`sch`}.del_tmp ;", .con = con) %>% dbExecute(conn = con)
  #dbDisconnect(con)
  #con <- dbcon_postgis("dicsm")
  
  # FINAL DEBUG ----
  debug[[as.character(i)]][2] <- lubridate::now()
}
```




